# 各観察日の確認メス割合に関する時系列分析 {#c9}    
前章(\@ref(c8))で扱った各観察日の確認メス割合は時系列データのため、モデルの残差に時系列相関が残ってしまっていた。そこで、以下では確認メス割合のデータを状態空間モデル[@Baba2019; @Matsuura2023]によって分析することでデータの時系列相関を考慮する。  

## 1時間未満を欠席と扱う場合  
### データの加工  
モデルでは、*TY*と*IT*がその日群れ本体で確認されたか否かを変数として加える。2019年交尾期から2021年交尾期までは一時的に群れで確認されたものの、すぐにいなくなってしまった日が何日かあった。それらの日については、彼らの確認時間が1時間未満だったときは群れ本体にいなかったとして扱う。  

まず、彼らの確認時間帯が記されたデータシートを読み込み、60分以上確認できたか否かの列を作成する。出入りがあった期間以外は、群れ本体にいた場合は終日確認されたので`group_all`からデータを引っ張ってくる。    

```{r}
male_time_18m <- group_all %>% 
  filter(study_period == "m18") %>% 
  select(date, groupID, TY, IT)  

male_time_19nm <- group_all %>% 
  filter(study_period == "nm19") %>% 
  select(date, groupID, TY, IT)  

male_time_19m_1h <- read_excel("../Data/data/2019mating/2019mating_raw.xlsx",
                               sheet =　"male_presence_long") %>% 
  mutate(study_period = "m19") %>% 
  mutate(groupID = str_c(study_period,"_", groupID)) %>% 
  ## 確認時間の算出
  mutate(dur = ifelse(is.na(first), 0,
                      difftime(last, first, units = "mins"))) %>% 
  mutate(presence_1h = ifelse(dur >= 60,1,0)) %>% 
  mutate(presence = ifelse(dur > 0, 1, 0)) %>% 
  select(maleID, date, groupID, presence_1h) %>% 
  pivot_wider(names_from = maleID,
              values_from = presence_1h)

male_time_20m_1h <- read_excel("../Data/data/2020mating/2020mating_raw.xlsx",
                               sheet =　"male_presence_long") %>% 
  mutate(study_period = "m20") %>% 
  mutate(groupID = str_c(study_period,"_", groupID)) %>% 
  ## 確認時間の算出
  mutate(dur = ifelse(is.na(first), 0,
                      difftime(last, first, units = "mins"))) %>% 
  mutate(presence_1h = ifelse(dur >= 60,1,0)) %>% 
  mutate(presence = ifelse(dur > 0, 1, 0)) %>% 
  select(maleID, date, groupID, presence_1h) %>% 
  pivot_wider(names_from = maleID,
              values_from = presence_1h)

male_time_21m_1h <- read_excel("../Data/data/2021mating/2021mating_raw.xlsx",
                               sheet =　"male_presence_long") %>% 
  mutate(study_period = "m21") %>% 
  mutate(groupID = str_c(study_period,"_", groupID)) %>% 
  ## 確認時間の算出
  mutate(dur = ifelse(is.na(first), 0,
                      difftime(last, first, units = "mins"))) %>% 
  mutate(presence_1h = ifelse(dur >= 60,1,0)) %>% 
  mutate(presence = ifelse(dur > 0, 1, 0)) %>% 
  select(maleID, date, groupID, presence_1h) %>% 
  pivot_wider(names_from = maleID,
              values_from = presence_1h)

male_time_20nm_1h <- read_excel("../Data/data/2020nonmating/2020nonmating_raw.xlsx",
                                sheet =　"male_presence_long") %>% 
  mutate(study_period = "nm20") %>% 
  mutate(groupID = str_c(study_period,"_", groupID)) %>% 
  ## 確認時間の算出
  mutate(dur = ifelse(is.na(first), 0,
                      difftime(last, first, units = "mins"))) %>% 
  mutate(presence_1h = ifelse(dur >= 60,1,0)) %>% 
  mutate(presence = ifelse(dur > 0, 1, 0)) %>% 
  select(maleID, date, groupID, presence_1h) %>% 
  pivot_wider(names_from = maleID,
              values_from = presence_1h)

male_time_21nm_1h <- read_excel("../Data/data/2021nonmating/2021nonmating_raw.xlsx",
                                sheet =　"male_presence_long") %>% 
  mutate(study_period = "nm21") %>% 
  mutate(groupID = str_c(study_period,"_", groupID)) %>% 
  ## 確認時間の算出
  mutate(dur = ifelse(is.na(first), 0,
                      difftime(last, first, units = "mins"))) %>% 
  mutate(presence_1h = ifelse(dur >= 60,1,0)) %>% 
  mutate(presence = ifelse(dur > 0, 1, 0)) %>% 
  select(maleID, date, groupID, presence_1h) %>% 
  pivot_wider(names_from = maleID,
              values_from = presence_1h)

male_time_22nm <- group_all %>% 
  filter(study_period == "nm22") %>% 
  select(date, groupID, TY, IT)  

TYIT_presence_1h <- bind_rows(male_time_18m, male_time_19m_1h, male_time_20m_1h, male_time_21m_1h,
                              male_time_19nm, male_time_20nm_1h, male_time_21nm_1h, male_time_22nm)
```

続いて、群れ本体が240日以上確認できた日のデータに先ほどのデータを結合する。また、データのない日付の行も補完する。    
```{r}
no_female_over0.5_TYIT_1h <- no_female_over0.5 %>% 
  left_join(TYIT_presence_1h, by = c("date","groupID")) %>% 
  mutate(date = as_date(date)) %>% 
  complete(date = seq.Date(min(date), max(date), by ="1 day")) %>% 
  mutate(m18 = ifelse(study_period == "m18",1,0),
         m19 = ifelse(study_period == "m19",1,0),
         m20 = ifelse(study_period == "m20",1,0),
         m21 = ifelse(study_period == "m21",1,0),
         nm19 = ifelse(study_period == "nm19",1,0),
         nm20 = ifelse(study_period == "nm20",1,0),
         nm21 = ifelse(study_period == "nm21",1,0),
         nm22 = ifelse(study_period == "nm22",1,0))
```

データは以下の通り。  
```{r}
datatable(no_female_over0.5_TYIT_1h,
          filter = "top",
          options = list(scrollX = TRUE))
```
<br/>  

なお、それぞれの期間における確認メス割合の変動係数を計算すると以下のようになる。  
```{r}
no_female_over0.5_TYIT_1h %>% 
  drop_na(no_female) %>% 
  group_by(study_period) %>% 
  summarise(sd = sd(prop_female),
            mean = mean(prop_female)) %>% 
  ungroup() %>% 
  mutate(cv = sd/mean)
```


## ローカルレベルモデル    
### 全期間のデータ  
#### モデリング       
以下のモデルを考える。  

- $no\_female_{t}$: 時点tの確認メス数  
- $max_female_{t}$: 時点tでの最大メス数  
- $TY_{t}$/$IT_{t}:$ t時点のTY/ITの群れ本体での有無   
- $study\_period_{t}$: 調査期間を表すダミー変数  

$$ 
\begin{aligned}
&no\_female_{t} \sim Binomial(p_t, max\_female_t)\\
&logit(p_{t}) = \mu_{t} + \beta_1 \times TY_t + IT_t + \sum_{j = 2}^9 \beta_j \times study\_period_{t}\\
& \mu_{t} = \mu_{t-1}+\epsilon_{t}\\
& \epsilon_{t} \sim Normal(0,\sigma^2)\\
& \beta_{1,2,3,4, 5,6,7,8,9} \sim Student\_t(0,4,10)\\
&\sigma^2 \sim Student\_t(0,4,5)\\
\end{aligned}
$$

データのリストは以下の通り。  
```{r}
## ITの欠損値を0に  
no_female_over0.5_TYIT_1h_b <- no_female_over0.5_TYIT_1h %>% 
  mutate(IT = ifelse(is.na(IT) & !is.na(TY), 0, IT))

## 観測値がある行番号  
nadrop_no_female <- drop_na(no_female_over0.5_TYIT_1h_b, prop_female)
obs_no <- which(!is.na(no_female_over0.5_TYIT_1h_b$no_female))

## 説明変数の行列を作成  
X <- matrix(c(nadrop_no_female$TY,
               nadrop_no_female$IT,
               nadrop_no_female$m18,
               nadrop_no_female$m19,
               nadrop_no_female$m20,
               nadrop_no_female$m21,
               nadrop_no_female$nm19,
               nadrop_no_female$nm20,
               nadrop_no_female$nm21,
               nadrop_no_female$nm22),
             nrow = 383, ncol = 10)

colnames(X) <- colnames(nadrop_no_female)[8:17]

list_female_ss <- list(len_obs = nrow(nadrop_no_female),
                        obs_no = obs_no,
                        N = nrow(no_female_over0.5_TYIT_1h_b),
                        X = X,
                        D = ncol(X),
                        no_female = nadrop_no_female$no_female,
                        max_female = nadrop_no_female$max_female)
```

それでは、以下のようにcmdstanr[@Gabry2023]でモデルを回す。  
```{r}
# 通常の二項分布モデル
# stan_female_ss <- cmdstan_model("stanfile/m_female_ss_binom.stan")
# 
# m_female_ss_rv <- stan_female_ss$sample(
#   data = list_female_ss,
#   seed = 13,
#   iter_sampling = 5000,
#   iter_warmup = 2000,
#   thin = 1,
#   chains = 4,
#   adapt_delta = 0.999,
#   max_treedepth = 20
# )

# m_female_ss_rv$save_object("model/m_female_ss_rv.rds")

m_female_ss_rv <- readRDS("model/m_female_ss_rv.rds")  
```

##### モデルの診断  
###### Rhat診断  
Rhatは小さく、収束に問題ないよう。    
```{r, fig.height = 4.5}
rhat_female_ss_rv <- m_female_ss_rv %>% 
  bayesplot::rhat()

data.frame(Rhat = rhat_female_ss_rv) %>% 
  ggplot(aes(x = Rhat))+
  geom_histogram(fill = "white",
                 color = "black")+
  theme_bw()+
  theme(aspect.ratio = 1)
```
<br/>  

###### 有効サンプルサイズ  
まず、有効サンプルサイズも少なくとも7000程度ある。  
```{r, fig.height = 4.5}
## Rhat, ESSの算出
diag_female_ss_rv <- m_female_ss_rv$summary(variables = c("mu","p","b","lp__","s_t","mu_err"),
                                            posterior::default_convergence_measures())

diag_female_ss_rv %>%
  pivot_longer(cols = 3:4,
               names_to = "type",
               values_to = "ESS") %>% 
  group_by(type) %>% 
  summarise(min = min(ESS, na.rm = TRUE),
            max = max(ESS, na.rm = TRUE),
            median = median(ESS, na.rm = TRUE))
```
<br/>  

図示すると以下の通り。  
```{r, fig.height = 4.5}
diag_female_ss_rv %>% 
  pivot_longer(cols = 3:4,
               names_to = "type",
               values_to = "ESS") %>% 
  ggplot(aes(x = ESS)) +
  facet_rep_wrap(~type,
                 scales = "free")+
  geom_histogram(fill = "white",
                 color = "black")+
  theme_bw()+
  theme(aspect.ratio = 1)
```
<br/>  

###### 残差の自己相関の確認  
まず残差を算出するため、パラメータの要約統計量を算出します。  
```{r, fig.height = 4.5}
## 要約統計量の算出
post_summary_female_ss_rv <- m_female_ss_rv$draws() %>% 
  as_draws_df(nchains = 4) %>% 
  mutate(iter = 1:n()) %>% 
  pivot_longer(-iter,
               names_to = "variable",
               values_to = "value") %>% 
  filter(!(variable %in% c(".draw", ".chain", ".iteration"))) %>% 
  group_by(variable) %>% 
  summarise(mean = mean(value),
            median = median(value),
            mad = mad(value),
            lower_hdi = bayestestR::hdi(value)[[2]],
            upper_hdi = bayestestR::hdi(value)[[3]],
            pd = p_direction(value)$pd*100) %>% 
  left_join(diag_female_ss_rv,
            by = "variable")
```
<br/>  

続いて残差を算出し、自己相関を調べます。自己相関が消えていることが分かります。    
```{r}
## 残差の算出
postmean_female_ss_rv <- post_summary_female_ss_rv %>% 
  filter(str_detect(variable, "p\\[")) %>% 
  mutate(variable = parse_number(variable)) %>% 
  arrange(variable) %>% 
  bind_cols(no_female_over0.5_TYIT_1h_b) %>% 
  mutate(resid = prop_female - median) 

## 自己相関の
acf_female_ss_rv <- acf(postmean_female_ss_rv$resid,
                        na.action = na.pass,
                        plot = F)

data.frame(Lag = acf_female_ss_rv$lag[,,1],
           acf = acf_female_ss_rv$acf[,,1]) %>% 
  ggplot(aes(x = Lag, y = acf))+
  geom_segment(aes(yend = 0, xend = Lag))+
  theme_bw(base_size = 16)+
  scale_y_continuous(breaks = seq(-1,1,0.2))+
  theme(aspect.ratio = 1,
        axis.title.y = element_text(family = "Arial"),
        axis.title.x = element_text(family = "Arial",
                                    size = 15),
        axis.text.x = element_text(family = "Arial"),
        axis.text.y = element_text(family = "Arial"))+
  labs(y = "Autocorrelation of residuals") -> p_acf_female_ss_rv  

p_acf_female_ss_rv

ggsave("figures/p_acf_female_ss_rv.png", p_acf_female_ss_rv,
       width = 100, height = 100, dpi = 600, units = "mm")
```
<br/>  

###### 事後予測分布の確認   
事後分布からの予測分布と実測値の分布を比較しても大きな乖離はない。   
```{r, fig.height = 4.5}
draws_female_ss_rv <- m_female_ss_rv$draws() %>% 
  as_draws_df(nchains = 4)

## pの事後分布から100個のサンプルを抽出してシミュレート    
set.seed(123)
sample_n <- sample(1:nrow(draws_female_ss_rv), size = 1000,
                   replace = FALSE)

post_p_female_ss_rv <- draws_female_ss_rv %>% 
  select(starts_with("p")) %>% 
  select(any_of(obs_no)) %>% 
  mutate(iter = 1:n())  %>% 
  pivot_longer(cols = starts_with("p"),
               values_to = "p") %>% 
  mutate(max_female = rep(nadrop_no_female$max_female, times = nrow(draws_female_ss_rv))) %>% 
  filter(iter %in% sample_n) %>% 
  mutate(pred = rbinom(nrow(.), size = max_female, prob = p))

## 事後予測値を事後平均からシミュレート
post_p_female_ss_rv %>% 
  select(iter, name, pred) %>% 
  pivot_wider(names_from = iter, 
              values_from = pred) %>% 
  select(-name) %>% 
  mutate(y_actual = nadrop_no_female$no_female) %>% 
  pivot_longer(everything(),
               names_to = "n_draw", 
               values_to = "post_pred") %>% 
  mutate(type = ifelse(str_detect(n_draw, "y_"),"y","y_pred")) -> post_pred_female_ss_rv_long2

## 図示  
post_pred_female_ss_rv_long2 %>% 
  ggplot(aes(x = post_pred))+
  geom_line(stat = "density",
            aes(group = n_draw,
                color = type,
                alpha = type))+
  scale_color_manual(values = c("blue4","lightblue"))+
  scale_alpha_discrete(range = c(1, 0.3))+
  theme_bw()+
  theme(aspect.ratio = 0.8)+
  labs(x = "", y = "")
```

##### 結果の確認  
結果は以下の通り。*TY*と*IT*がいる日は有意に確認メス数が多いことが分かった。  

```{r}
post_summary_female_ss_rv %>% 
  filter(str_detect(variable, "b")) %>% 
  mutate(num = parse_number(variable)) %>% 
  arrange(num) %>% 
  select(-num) %>% 
  mutate("95%CI" = str_c("[",sprintf("%.2f",lower_hdi),",",sprintf("%.2f", upper_hdi),"]")) %>% 
  mutate(PD = sprintf("%.2f", pd)) %>% 
  select(1,3,4, 11, 12, 8,9,10) %>% 
  rename("Explanatory variables" = 1,
         "Median" = 2,
         "MAD" = 3,
         "Rhat" = 6) %>% 
  mutate(`Explanatory variables` = str_replace_all(`Explanatory variables`, c(
    "b\\[1\\]" = "Presence of TY (vs. absent)",
    "b\\[2\\]" = "Presence of IT (vs. absent)",
    "b\\[3\\]" = "Study period (MS18)",
    "b\\[4\\]" = "Study period (MS19)",
    "b\\[5\\]" = "Study period (MS20)",
    "b\\[6\\]" = "Study period (MS21)",
    "b\\[7\\]" = "Study period (NMS19)",
    "b\\[8\\]" = "Study period (NMS20)",
    "b\\[9\\]" = "Study period (NMS21)",
    "b\\[10\\]" = "Study period (NMS22)"))) %>% 
  mutate(across(where(is.numeric), ~sprintf("%.2f", .))) -> table_female_ss_rv

table_female_ss_rv

write_csv(table_female_ss_rv, "tables/table_female_ss_rv.csv")
```

*TY*の有無をコントロールすると、調査期間間の効果の違いはない。つまり、調査期間間のメス確認割合の違いは*TY*の有無に大きく影響されていたことが分かった。  
```{r}
draws_female_ss_rv %>% 
  select(4:11) %>% 
  mutate(`m18 - m19` = `b[3]` - `b[4]`,
         `m18 - m20` = `b[3]` - `b[5]`,
         `m18 - m21` = `b[3]` - `b[6]`,
         `m18 - nm19` = `b[3]` - `b[7]`,
         `m18 - nm20` = `b[3]` - `b[8]`,
         `m18 - nm21` = `b[3]` - `b[9]`,
         `m18 - nm22` = `b[3]` - `b[10]`,
         `m19 - m20` = `b[4]` - `b[5]`,
         `m19 - m21` = `b[4]` - `b[6]`,
         `m19 - nm19` = `b[4]` - `b[7]`,
         `m19 - nm20` = `b[4]` - `b[8]`,
         `m19 - nm21` = `b[4]` - `b[9]`,
         `m19 - nm22` = `b[4]` - `b[10]`,
         `m20 - m21` = `b[5]` - `b[6]`,
         `m20 - nm19` = `b[5]` - `b[7]`,
         `m20 - nm20` = `b[5]` - `b[8]`,
         `m20 - nm21` = `b[5]` - `b[9]`,
         `m20 - nm22` = `b[5]` - `b[10]`,
         `m21 - nm19` = `b[6]` - `b[7]`,
         `m21 - nm20` = `b[6]` - `b[8]`,
         `m21 - nm21` = `b[6]` - `b[9]`,
         `m21 - nm22` = `b[6]` - `b[10]`,
         `nm19 - nm20` = `b[7]` - `b[8]`,
         `nm19 - nm21` = `b[7]` - `b[9]`,
         `nm19 - nm22` = `b[7]` - `b[10]`,
         `nm20 - nm21` = `b[8]` - `b[9]`,
         `nm20 - nm22` = `b[8]` - `b[10]`,
         `nm21 - nm22` = `b[9]` - `b[10]`) %>% 
  select(-c(1:9)) %>% 
  pivot_longer(everything(),
               names_to = "cat",
               values_to = "Diff") %>% 
  group_by(cat) %>% 
  summarise(Median = median(Diff),
            lower_hdi = bayestestR::hdi(Diff)[[2]],
            upper_hdi = bayestestR::hdi(Diff)[[3]]) 
```

##### 結果の図示     
それでは、結果を図示する。まずは、時系列的に$p_t$の事後平均と95%確信区間を図示する。*TY*と*IT*の有無で点の色を変えている。交尾期と非交尾期は分けて図示する。      
```{r, height = 6}
fit_female_ss_rv <- as_draws_df(draws_female_ss_rv, .nchains = 4) %>% 
  select(contains("p[")) %>% 
  pivot_longer(everything(),
               names_to = "p",
               values_to = "post") %>% 
  drop_na() %>% 
  group_by(p) %>% 
  summarise(mean_prob = median(post),
            lower_prob = bayestestR::hdi(post)[[2]],
            upper_prob = bayestestR::hdi(post)[[3]]) %>% 
  ungroup() %>% 
  mutate(p2 = as.numeric(str_replace_all(p, c("p\\[" = "","\\]" = "")))) %>% 
  arrange(p2) %>% 
  bind_cols(nadrop_no_female) %>% 
  mutate(TY = as.factor(TY),
         IT = as.factor(IT)) %>% 
  mutate(TY = fct_relevel(TY, "1", "0"),
         IT = fct_relevel(IT, "1", "0")) %>% 
  mutate(TYIT = ifelse(TY == "1" & IT == "1", "Both present",
                       ifelse(TY == "1" & IT == "0", "TY only present",
                              ifelse(IT == "1"& TY == "0", "IT only present", "Both absent")))) %>% 
  mutate(TYIT = fct_relevel(TYIT, "Both present", "TY only present", "IT only present"))

## 交尾期  
fit_female_ss_rv %>% 
  filter(!str_detect(study_period, "nm")) %>% 
  mutate(study_period = str_replace_all(study_period, "m","MS")) %>% 
  ggplot(aes(x=date))+
  geom_line(aes(y = mean_prob),
            color = "grey36")+
  geom_ribbon(aes(ymin = lower_prob,ymax = upper_prob),alpha = 0.2)+
  geom_point(aes(y = prop_female, 
                 fill = TYIT, shape = TYIT, size = TYIT),
             alpha = 0.8)+
  scale_fill_manual(values = c("white","grey75","grey25", "grey30"),
                    labels = c("Both present",
                               expression(paste(italic("TY")," only")),
                               expression(paste(italic("IT")," only")),
                               "Both absent"))+
  scale_shape_manual(values = c(21, 22,25,4),
                     labels = c("Both present",
                                expression(paste(italic("TY")," only")),
                                expression(paste(italic("IT")," only")),
                                "Both absent"))+
  scale_size_manual(values = c(2.5,2.5,2,1.7),
                    labels = c("Both present",
                               expression(paste(italic("TY")," only")),
                               expression(paste(italic("IT")," only")),
                               "Both absent")) + 
  scale_x_date(breaks = seq(as_date("2018-10-01"),as_date("2022-03-29"),by = "7 days"),
               labels = date_format("%m/%d"))+
  theme_bw(base_size = 12)+
  theme(axis.text.x = element_text(angle = 45,
                                   hjust =0.5,
                                   vjust =0.5,
                                   size = 10,
                                   family = "Times New Roman"),
        text = element_text("Times New Roman"),
        strip.background = element_blank(),
        strip.text = element_text(hjust = 0),
        legend.text = element_text(hjust = 0),
        aspect.ratio = 0.5)+
  labs(y = "Proportion of present females",
       x = "",
       title = "A",
       fill = expression("Presence of males"),
       shape = expression("Presence of males"),
       size = expression("Presence of males")) +
  guides(fill = guide_legend(override.aes = list(size = 5)))+
  facet_rep_wrap(~study_period,
                 repeat.tick.labels = TRUE,
                 scales = "free_x") -> p_female_ss_rv_TY_m

p_female_ss_rv_TY_m

ggsave("figures/p_female_ss_rv_TY_m.tif", p_female_ss_rv_TY_m,
       dpi = 2000, units = "mm",
       width = 300, height = 160)

## 非交尾期  
fit_female_ss_rv %>% 
  filter(str_detect(study_period, "nm")) %>% 
  mutate(study_period = str_replace_all(study_period, "nm","NMS")) %>% 
  ggplot(aes(x=date))+
  geom_line(aes(y = mean_prob),
            color = "grey36")+
  geom_ribbon(aes(ymin = lower_prob,ymax = upper_prob),alpha = 0.2)+
  geom_point(aes(y = prop_female, 
                 fill = TYIT, shape = TYIT, size = TYIT),
             alpha = 0.8)+
  scale_fill_manual(values = c("white","grey75","grey25", "grey30"),
                    labels = c("Both present",
                               expression(paste(italic("TY")," only")),
                               expression(paste(italic("IT")," only")),
                               "Both absent"))+
  scale_shape_manual(values = c(21, 22,25,4),
                     labels = c("Both present",
                                expression(paste(italic("TY")," only")),
                                expression(paste(italic("IT")," only")),
                                "Both absent"))+
  scale_size_manual(values = c(2.5,2.5,2,1.7),
                    labels = c("Both present",
                               expression(paste(italic("TY")," only")),
                               expression(paste(italic("IT")," only")),
                               "Both absent")) + 
  scale_x_date(breaks = seq(as_date("2018-10-01"),as_date("2022-03-29"),by = "7 days"),
               labels = date_format("%m/%d"))+
  theme_bw(base_size = 12)+
  theme(axis.text.x = element_text(angle = 45,
                                   hjust =0.5,
                                   vjust =0.5,
                                   size = 10,
                                   family = "Times New Roman"),
        text = element_text("Times New Roman"),
        strip.background = element_blank(),
        strip.text = element_text(hjust = 0),
        legend.text = element_text(hjust = 0),
        aspect.ratio = 0.5)+
  labs(y = "Proportion of present females",
       x = "",
       title = "B",
       fill = expression("Presence of males"),
       shape = expression("Presence of males"),
       size = expression("Presence of males")) +
  guides(fill = guide_legend(override.aes = list(size = 5)))+
  facet_rep_wrap(~study_period,
                 repeat.tick.labels = TRUE,
                 scales = "free_x") -> p_female_ss_rv_TY_nm

p_female_ss_rv_TY_nm

ggsave("figures/p_female_ss_rv_TY_nm.tif", p_female_ss_rv_TY_nm,
       dpi = 2000, units = "mm",
       width = 300, height = 160)
```
<br/>  

*TY*の有無で確認メス割合を比較したものを図示したのが以下である。　　
```{r}
draw_ss_p <- as_draws_df(draws_female_ss_rv, .nchains = 4) %>% 
  select(contains("p[")) %>% 
  pivot_longer(everything(),
               names_to = "p",
               values_to = "post") %>% 
  drop_na() %>% 
  mutate(p2 = parse_number(p)) %>% 
  left_join(no_female_over0.5_TYIT_1h_b %>% mutate(p2 = 1:n()), by = "p2")

n_days_TY <- nadrop_no_female %>% 
  group_by(TY) %>% 
  summarise(N = n()) %>% 
  mutate(TY = as.factor(TY))

draw_ss_p %>% 
  group_by(TY) %>% 
  summarise(median = median(post),
            lower_hdi = bayestestR::hdi(post)[[2]],
            upper_hdi = bayestestR::hdi(post)[[3]]) %>% 
  mutate(TY = as.factor(TY)) -> post_female_ss_rv_TY

nadrop_no_female %>% 
  mutate(TY = as.factor(TY)) %>% 
  ggplot(aes(x = TY, y = prop_female))+
  geom_boxplot(width = 0.5,
               outlier.alpha = 0.5,
               fill = "white",
               linewidth = 1) +
  geom_point(data = post_female_ss_rv_TY,
             aes(y = median),
             color = "grey65",size = 3) +
  geom_errorbar(data = post_female_ss_rv_TY,
                aes(y = median, ymin = lower_hdi,ymax = upper_hdi),
                color = "grey65",size = 0.4,
                width = 0.2) +
  geom_text(data = n_days_TY, 
            aes(label = str_c("N == ",N), 
                y = 1.035, 
                family = "Arial"),
            parse = T,
            size = 3,
            family = "Times New Roman")+
  scale_x_discrete(labels = c("No","Yes"))+
  labs(y = "Proportion of present females",
       x = expression(paste(italic("TY"), " presence")),
       fill = "",
       title = "A") +
  theme_bw(base_size = 12) +
  guides(fill = "none")+
  theme(aspect.ratio = 1,
        text = element_text("Times New Roman")) -> p_female_ss_rv_TY

ggsave("figures/p_female_ss_rv_TY.png",p_female_ss_rv_TY,
       dpi = 2000, units = "mm",
       width = 100, height = 100)
```

2021年以前のデータとMCMCサンプルを用いて*IT*についても同様の作図をする。  
```{r}
n_days_IT <- nadrop_no_female %>% 
  filter(!(study_period %in% c("nm22","m21"))) %>% 
  group_by(IT) %>% 
  summarise(N = n()) %>% 
  mutate(IT = as.factor(IT))

draw_ss_p %>% 
  filter(!(study_period %in% c("nm22","m21"))) %>% 
  group_by(IT) %>% 
  summarise(median = median(post),
            lower_hdi = bayestestR::hdi(post)[[2]],
            upper_hdi = bayestestR::hdi(post)[[3]]) %>% 
  mutate(IT = as.factor(IT)) -> post_female_ss_rv_IT

nadrop_no_female %>% 
  filter(!(study_period %in% c("nm22","m21"))) %>% 
  mutate(IT = as.factor(IT)) %>% 
  ggplot(aes(x = IT, y = prop_female))+
  geom_boxplot(width = 0.5,
               outlier.alpha = 0.5,
               fill = "white",
               linewidth = 1) +
  geom_point(data = post_female_ss_rv_IT,
             aes(y = median),
             color = "grey65",size = 3) +
  geom_errorbar(data = post_female_ss_rv_IT,
                aes(y = median, ymin = lower_hdi,ymax = upper_hdi),
                color = "grey65",size = 0.4,
                width = 0.2) +
  geom_text(data = n_days_IT, 
            aes(label = str_c("N == ",N), 
                y = 1.035, 
                family = "Arial"),
            parse = T,
            size = 3,
            family = "Times New Roman")+
  scale_x_discrete(labels = c("No","Yes"))+
  labs(y = "Proportion of present females",
       x = expression(paste(italic("IT"), " presence")),
       fill = "",
       title = "B") +
  theme_bw(base_size = 12) +
  guides(fill = "none")+
  theme(aspect.ratio = 1,
        text = element_text("Times New Roman")) -> p_female_ss_rv_IT

ggsave("figures/p_female_ss_rv_IT.png",p_female_ss_rv_IT,
       dpi = 2000, units = "mm",
       width = 100, height = 100)
```


```{r, fig.height = 4}
p_female_ss_rv_TYIT <- p_female_ss_rv_TY + p_female_ss_rv_IT

p_female_ss_rv_TYIT 

ggsave("figures/p_female_ss_rv_TYIT.tif",p_female_ss_rv_TYIT,
       dpi = 2000, units = "mm",
       width = 200, height = 110)
```

### 2021非交尾期までのデータ  
*IT*は2021年非交尾までしかいなかった。そこで、その時点までのデータを用いてモデリングを行う。  

#### データの加工  
```{r}
no_female_over0.5_bf21 <- no_female_over0.5_TYIT_1h %>% 
  filter(is.na(prop_female) | (study_period != "m21" & study_period != "nm22")) %>% 
  filter(date <= "2021-03-27")
```

#### モデリング  
データのリストは以下の通り。  
```{r}
## 観測値がある行番号  
nadrop_no_female_bf21 <- drop_na(no_female_over0.5_bf21, IT)
obs_no_bf21 <- which(!is.na(no_female_over0.5_bf21$no_female))

## 説明変数の行列を作成  
X_bf21 <- matrix(c(nadrop_no_female_bf21$TY,
                   nadrop_no_female_bf21$IT,
                   nadrop_no_female_bf21$m18,
                   nadrop_no_female_bf21$m19,
                   nadrop_no_female_bf21$m20,
                   nadrop_no_female_bf21$nm19,
                   nadrop_no_female_bf21$nm20,
                   nadrop_no_female_bf21$nm21),
                 nrow = 265, ncol = 8)

list_female_ss_bf21 <- list(len_obs = nrow(nadrop_no_female_bf21),
                            obs_no = obs_no_bf21,
                            N = nrow(no_female_over0.5_bf21),
                            X = X_bf21,
                            D = ncol(X_bf21),
                            no_female = nadrop_no_female_bf21$no_female,
                            max_female = nadrop_no_female_bf21$max_female)
```

それでは、以下のようにcmdstanr[@Gabry2023]でモデルを回す。  
```{r}
# stan_female_ss_bf21 <- cmdstan_model("stanfile/m_female_ss_binom.stan")
# 
# m_female_ss_bf21_rv <- stan_female_ss_bf21$sample(
#   data = list_female_ss_bf21,
#   seed = 13,
#   iter_sampling = 5000,
#   iter_warmup = 2000,
#   thin = 1,
#   chains = 4,
#   adapt_delta = 0.999,
#   max_treedepth = 20)
# 
# m_female_ss_bf21_rv$save_object("model/m_female_ss_bf21_rv.rds")

m_female_ss_bf21_rv <- readRDS("model/m_female_ss_bf21_rv.rds")
```

#### モデルの診断  
##### Rhat診断  
Rhatは小さく、収束に問題ないよう。    
```{r, fig.height = 4.5}
rhat_female_ss_bf21_rv <- m_female_ss_bf21_rv %>% 
  bayesplot::rhat()

data.frame(Rhat = rhat_female_ss_bf21_rv) %>% 
  ggplot(aes(x = Rhat))+
  geom_histogram(fill = "white",
                 color = "black")+
  theme_bw()+
  theme(aspect.ratio = 1)
```
<br/>  

##### 有効サンプルサイズ  
まず、有効サンプルサイズも少なくとも6500程度ある。  
```{r, fig.height = 4.5}
## Rhat, ESSの算出
diag_female_ss_bf21_rv <- m_female_ss_bf21_rv$summary(variables = c("mu","p","b","lp__","s_t","mu_err"),
                                                      posterior::default_convergence_measures())

diag_female_ss_bf21_rv %>%
  pivot_longer(cols = 3:4,
               names_to = "type",
               values_to = "ESS") %>% 
  group_by(type) %>% 
  summarise(min = min(ESS, na.rm = TRUE),
            max = max(ESS, na.rm = TRUE),
            median = median(ESS, na.rm = TRUE))
```
<br/>  

図示すると以下の通り。  
```{r, fig.height = 4.5}
diag_female_ss_bf21_rv %>% 
  pivot_longer(cols = 3:4,
               names_to = "type",
               values_to = "ESS") %>% 
  ggplot(aes(x = ESS)) +
  facet_rep_wrap(~type,
                 scales = "free")+
  geom_histogram(fill = "white",
                 color = "black")+
  theme_bw()+
  theme(aspect.ratio = 1)
```
<br/>  

##### 残差の自己相関の確認  
まず残差を算出するため、パラメータの要約統計量を算出します。  
```{r, fig.height = 4.5}
## 要約統計量の算出
post_summary_female_ss_bf21_rv <- m_female_ss_bf21_rv$draws() %>% 
  as_draws_df(nchains = 4) %>% 
  mutate(iter = 1:n()) %>% 
  pivot_longer(-iter,
               names_to = "variable",
               values_to = "value") %>% 
  filter(!(variable %in% c(".draw", ".chain", ".iteration"))) %>% 
  group_by(variable) %>% 
  summarise(mean = mean(value),
            median = median(value),
            mad = mad(value),
            lower_hdi = bayestestR::hdi(value)[[2]],
            upper_hdi = bayestestR::hdi(value)[[3]],
            pd = p_direction(value)$pd*100) %>% 
  left_join(diag_female_ss_bf21_rv,
            by = "variable")
```
<br/>  

続いて残差を算出し、自己相関を調べます。自己相関が消えていることが分かります。    
```{r}
## 残差の算出
postmean_female_ss_bf21_rv <- post_summary_female_ss_bf21_rv %>% 
  filter(str_detect(variable, "p\\[")) %>% 
  mutate(variable = parse_number(variable)) %>% 
  arrange(variable) %>% 
  bind_cols(no_female_over0.5_bf21) %>% 
  mutate(resid = prop_female - median) 

## 自己相関の
acf_female_ss_bf21_rv <- acf(postmean_female_ss_bf21_rv$resid,
                        na.action = na.pass,
                        plot = F)

data.frame(Lag = acf_female_ss_bf21_rv$lag[,,1],
           acf = acf_female_ss_bf21_rv$acf[,,1]) %>% 
  ggplot(aes(x = Lag, y = acf))+
  geom_segment(aes(yend = 0, xend = Lag))+
  theme_bw(base_size = 16)+
  theme(aspect.ratio = 1,
        axis.title.y = element_text(family = "Arial"),
        axis.title.x = element_text(family = "Arial",
                                    size = 15),
        axis.text.x = element_text(family = "Arial"),
        axis.text.y = element_text(family = "Arial"))+
  labs(y = "Autocorrelation of residuals") -> p_acf_female_ss_bf21_rv  

p_acf_female_ss_bf21_rv

ggsave("figures/p_acf_female_ss_bf21_rv.png", p_acf_female_ss_bf21_rv,
       width = 100, height = 100, dpi = 600, units = "mm")
```
<br/>  

##### 事後予測分布の確認  

事後分布からの予測分布と実測値の分布を比較しても大きな乖離はない。   
```{r, fig.height = 4.5}
draws_female_ss_bf21_rv <- m_female_ss_bf21_rv$draws() %>% 
  as_draws_df(nchains = 4)

## pの事後分布から100個のサンプルを抽出してシミュレート    
set.seed(123)
sample_n <- sample(1:nrow(draws_female_ss_bf21_rv), size = 1000,
                   replace = FALSE)

post_p_female_ss_bf21_rv <- draws_female_ss_bf21_rv %>% 
  select(starts_with("p")) %>% 
  select(any_of(obs_no_bf21)) %>% 
  mutate(iter = 1:n())  %>% 
  pivot_longer(cols = starts_with("p"),
               values_to = "p") %>% 
  mutate(max_female = rep(nadrop_no_female_bf21$max_female, times = nrow(draws_female_ss_bf21_rv))) %>% 
  filter(iter %in% sample_n) %>% 
  mutate(pred = rbinom(nrow(.), size = max_female, prob = p))

## 事後予測値を事後平均からシミュレート
post_p_female_ss_bf21_rv %>% 
  select(iter, name, pred) %>% 
  pivot_wider(names_from = iter, 
              values_from = pred) %>% 
  select(-name) %>% 
  mutate(y_actual = nadrop_no_female_bf21$no_female) %>% 
  pivot_longer(everything(),
               names_to = "n_draw", 
               values_to = "post_pred") %>% 
  mutate(type = ifelse(str_detect(n_draw, "y_"),"y","y_pred")) -> post_pred_female_ss_bf21_rv_long2

## 図示  
post_pred_female_ss_bf21_rv_long2 %>% 
  ggplot(aes(x = post_pred))+
  geom_line(stat = "density",
            aes(group = n_draw,
                color = type,
                alpha = type))+
  scale_color_manual(values = c("blue4","lightblue"))+
  scale_alpha_discrete(range = c(1, 0.3))+
  theme_bw()+
  theme(aspect.ratio = 0.8)+
  labs(x = "", y = "")
```

#### 結果の確認  
結果は以下の通り。*TY*と*IT*がいる日は有意に確認メス数が多いことが分かった。  

```{r}
post_summary_female_ss_bf21_rv %>% 
  filter(str_detect(variable, "b")) %>% 
  mutate(num = parse_number(variable)) %>% 
  arrange(num) %>% 
  select(-num) %>% 
  mutate("95%CI" = str_c("[",sprintf("%.2f",lower_hdi),",",sprintf("%.2f", upper_hdi),"]")) %>% 
  mutate(PD = sprintf("%.2f", pd)) %>% 
  select(1,3,4, 11, 12, 8,9,10) %>% 
  rename("Explanatory variables" = 1,
         "Median" = 2,
         "MAD" = 3,
         "Rhat" = 6) %>% 
  mutate(`Explanatory variables` = str_replace_all(`Explanatory variables`, c(
    "b\\[1\\]" = "Presence of TY (vs. absent)",
    "b\\[2\\]" = "Presence of IT (vs. absent)",
    "b\\[3\\]" = "Study period (MS18)",
    "b\\[4\\]" = "Study period (MS19)",
    "b\\[5\\]" = "Study period (MS20)",
    "b\\[6\\]" = "Study period (MS21)",
    "b\\[7\\]" = "Study period (NMS19)",
    "b\\[8\\]" = "Study period (NMS20)",
    "b\\[9\\]" = "Study period (NMS21)",
    "b\\[10\\]" = "Study period (NMS22)"))) %>% 
  mutate(across(where(is.numeric), ~sprintf("%.2f", .))) -> table_female_ss_bf21_rv

table_female_ss_bf21_rv

write_csv(table_female_ss_bf21_rv, "tables/table_female_ss_bf21_rv.csv")
```

*TY*の有無をコントロールすると、調査期間間の効果の違いはない。つまり、調査期間間のメス確認割合の違いは*TY*の有無に大きく影響されていたことが分かった。  
```{r}
draws_female_ss_bf21_rv %>% 
  select(4:9) %>% 
  mutate(`m18 - m19` = `b[3]` - `b[4]`,
         `m18 - m20` = `b[3]` - `b[5]`,
         `m18 - m21` = `b[3]` - `b[6]`,
         `m18 - nm19` = `b[3]` - `b[7]`,
         `m18 - nm20` = `b[3]` - `b[8]`,
         `m19 - m20` = `b[4]` - `b[5]`,
         `m19 - m21` = `b[4]` - `b[6]`,
         `m19 - nm19` = `b[4]` - `b[7]`,
         `m19 - nm20` = `b[4]` - `b[8]`,
         `m20 - m21` = `b[5]` - `b[6]`,
         `m20 - nm19` = `b[5]` - `b[7]`,
         `m20 - nm20` = `b[5]` - `b[8]`,
         `m21 - nm19` = `b[6]` - `b[7]`,
         `m21 - nm20` = `b[6]` - `b[8]`,
         `nm19 - nm20` = `b[7]` - `b[8]`) %>% 
  select(-c(1:9)) %>% 
  pivot_longer(everything(),
               names_to = "cat",
               values_to = "Diff") %>% 
  group_by(cat) %>% 
  summarise(Median = median(Diff),
            lower_hdi = bayestestR::hdi(Diff)[[2]],
            upper_hdi = bayestestR::hdi(Diff)[[3]]) 
```

#### 結果の図示     
それでは、結果を図示する。まずは、時系列的に$p_t$の事後平均と95%確信区間を図示する。*TY*と*IT*の有無で点の色を変えている。交尾期と非交尾期は分けて図示する。      
```{r, height = 6}
fit_female_ss_bf21_rv <- as_draws_df(draws_female_ss_bf21_rv, .nchains = 4) %>% 
  select(contains("p[")) %>% 
  pivot_longer(everything(),
               names_to = "p",
               values_to = "post") %>% 
  drop_na() %>% 
  group_by(p) %>% 
  summarise(mean_prob = median(post),
            lower_prob = bayestestR::hdi(post)[[2]],
            upper_prob = bayestestR::hdi(post)[[3]]) %>% 
  ungroup() %>% 
  mutate(p2 = as.numeric(str_replace_all(p, c("p\\[" = "","\\]" = "")))) %>% 
  arrange(p2) %>% 
  bind_cols(nadrop_no_female_bf21) %>% 
  mutate(TY = as.factor(TY),
         IT = as.factor(IT)) %>% 
  mutate(TY = fct_relevel(TY, "1", "0"),
         IT = fct_relevel(IT, "1", "0")) %>% 
  mutate(TYIT = ifelse(TY == "1" & IT == "1", "Both present",
                       ifelse(TY == "1" & IT == "0", "TY only present",
                              ifelse(IT == "1"& TY == "0", "IT only present", "Both absent")))) %>% 
  mutate(TYIT = fct_relevel(TYIT, "Both present", "TY only present", "IT only present"))

## 交尾期  
fit_female_ss_bf21_rv %>% 
  filter(!str_detect(study_period, "nm")) %>% 
  mutate(study_period = str_replace_all(study_period, "m","MS")) %>% 
  ggplot(aes(x=date))+
  geom_line(aes(y = mean_prob),
            color = "grey36")+
  geom_ribbon(aes(ymin = lower_prob,ymax = upper_prob),alpha = 0.2)+
  geom_point(aes(y = prop_female, 
                 fill = TYIT, shape = TYIT, size = TYIT),
             alpha = 0.8)+
  scale_fill_manual(values = c("white","grey75","grey25", "grey30"),
                    labels = c("Both present",
                               expression(paste(italic("TY")," only")),
                               expression(paste(italic("IT")," only")),
                               "Both absent"))+
  scale_shape_manual(values = c(21, 22,25,4),
                     labels = c("Both present",
                                expression(paste(italic("TY")," only")),
                                expression(paste(italic("IT")," only")),
                                "Both absent"))+
  scale_size_manual(values = c(2.5,2.5,2,1.7),
                    labels = c("Both present",
                               expression(paste(italic("TY")," only")),
                               expression(paste(italic("IT")," only")),
                               "Both absent")) + 
  scale_x_date(breaks = seq(as_date("2018-10-01"),as_date("2022-03-29"),by = "7 days"),
               labels = date_format("%m/%d"))+
  theme_bw(base_size = 12)+
  theme(axis.text.x = element_text(angle = 45,
                                   hjust =0.5,
                                   vjust =0.5,
                                   size = 10,
                                   family = "Times New Roman"),
        text = element_text("Times New Roman"),
        strip.background = element_blank(),
        strip.text = element_text(hjust = 0),
        legend.text = element_text(hjust = 0),
        aspect.ratio = 0.5)+
  labs(y = "Proportion of present females",
       x = "",
       title = "A",
       fill = expression("Presence of males"),
       shape = expression("Presence of males"),
       size = expression("Presence of males")) +
  guides(fill = guide_legend(override.aes = list(size = 5)))+
  facet_rep_wrap(~study_period,
                 repeat.tick.labels = TRUE,
                 scales = "free_x") -> p_female_ss_bf21_rv_TY_m

p_female_ss_bf21_rv_TY_m

ggsave("figures/p_female_ss_bf21_rv_TY_m.tif", p_female_ss_bf21_rv_TY_m,
       dpi = 2000, units = "mm",
       width = 300, height = 160)

## 非交尾期  
fit_female_ss_bf21_rv %>% 
  filter(str_detect(study_period, "nm")) %>% 
  mutate(study_period = str_replace_all(study_period, "nm","NMS")) %>% 
  ggplot(aes(x=date))+
  geom_line(aes(y = mean_prob),
            color = "grey36")+
  geom_ribbon(aes(ymin = lower_prob,ymax = upper_prob),alpha = 0.2)+
  geom_point(aes(y = prop_female, 
                 fill = TYIT, shape = TYIT, size = TYIT),
             alpha = 0.8)+
  scale_fill_manual(values = c("white","grey75","grey25", "grey30"),
                    labels = c("Both present",
                               expression(paste(italic("TY")," only")),
                               expression(paste(italic("IT")," only")),
                               "Both absent"))+
  scale_shape_manual(values = c(21, 22,25,4),
                     labels = c("Both present",
                                expression(paste(italic("TY")," only")),
                                expression(paste(italic("IT")," only")),
                                "Both absent"))+
  scale_size_manual(values = c(2.5,2.5,2,1.7),
                    labels = c("Both present",
                               expression(paste(italic("TY")," only")),
                               expression(paste(italic("IT")," only")),
                               "Both absent")) + 
  scale_x_date(breaks = seq(as_date("2018-10-01"),as_date("2022-03-29"),by = "7 days"),
               labels = date_format("%m/%d"))+
  theme_bw(base_size = 12)+
  theme(axis.text.x = element_text(angle = 45,
                                   hjust =0.5,
                                   vjust =0.5,
                                   size = 10,
                                   family = "Times New Roman"),
        text = element_text("Times New Roman"),
        strip.background = element_blank(),
        strip.text = element_text(hjust = 0),
        legend.text = element_text(hjust = 0),
        aspect.ratio = 0.5)+
  labs(y = "Proportion of present females",
       x = "",
       title = "B",
       fill = expression("Presence of males"),
       shape = expression("Presence of males"),
       size = expression("Presence of males")) +
  guides(fill = guide_legend(override.aes = list(size = 5)))+
  facet_rep_wrap(~study_period,
                 repeat.tick.labels = TRUE,
                 scales = "free_x") -> p_female_ss_bf21_rv_TY_nm

p_female_ss_bf21_rv_TY_nm

ggsave("figures/p_female_ss_bf21_rv_TY_nm.tif", p_female_ss_bf21_rv_TY_nm,
       dpi = 2000, units = "mm",
       width = 300, height = 160)
```
<br/>  

*TY*の有無で確認メス割合を比較したものを図示したのが以下である。　　
```{r}
draw_ss_p <- as_draws_df(draws_female_ss_bf21_rv, .nchains = 4) %>% 
  select(contains("p[")) %>% 
  pivot_longer(everything(),
               names_to = "p",
               values_to = "post") %>% 
  drop_na() %>% 
  mutate(p2 = parse_number(p)) %>% 
  left_join(no_female_over0.5_bf21 %>% mutate(p2 = 1:n()), by = "p2")

n_days_TY <- nadrop_no_female_bf21 %>% 
  group_by(TY) %>% 
  summarise(N = n()) %>% 
  mutate(TY = as.factor(TY))

draw_ss_p %>% 
  group_by(TY) %>% 
  summarise(median = median(post),
            lower_hdi = bayestestR::hdi(post)[[2]],
            upper_hdi = bayestestR::hdi(post)[[3]]) %>% 
  mutate(TY = as.factor(TY)) -> post_female_ss_bf21_rv_TY

nadrop_no_female_bf21 %>% 
  mutate(TY = as.factor(TY)) %>% 
  ggplot(aes(x = TY, y = prop_female))+
  geom_boxplot(width = 0.5,
               outlier.alpha = 0.5,
               fill = "white",
               linewidth = 1) +
  geom_point(data = post_female_ss_bf21_rv_TY,
             aes(y = median),
             color = "grey65",size = 3) +
  geom_errorbar(data = post_female_ss_bf21_rv_TY,
                aes(y = median, ymin = lower_hdi,ymax = upper_hdi),
                color = "grey65",size = 0.4,
                width = 0.2) +
  geom_text(data = n_days_TY, 
            aes(label = str_c("N == ",N), 
                y = 1.035, 
                family = "Arial"),
            parse = T,
            size = 3,
            family = "Times New Roman")+
  scale_x_discrete(labels = c("No","Yes"))+
  labs(y = "Proportion of present females",
       x = expression(paste(italic("TY"), " presence")),
       fill = "",
       title = "A") +
  theme_bw(base_size = 12) +
  guides(fill = "none")+
  theme(aspect.ratio = 1,
        text = element_text("Times New Roman")) -> p_female_ss_bf21_rv_TY

ggsave("figures/p_female_ss_bf21_rv_TY.png",p_female_ss_bf21_rv_TY,
       dpi = 2000, units = "mm",
       width = 100, height = 100)
```

2021年以前のデータとMCMCサンプルを用いて*IT*についても同様の作図をする。  
```{r}
n_days_IT <- nadrop_no_female_bf21 %>% 
  filter(!(study_period %in% c("nm22","m21"))) %>% 
  group_by(IT) %>% 
  summarise(N = n()) %>% 
  mutate(IT = as.factor(IT))

draw_ss_p %>% 
  filter(!(study_period %in% c("nm22","m21"))) %>% 
  group_by(IT) %>% 
  summarise(median = median(post),
            lower_hdi = bayestestR::hdi(post)[[2]],
            upper_hdi = bayestestR::hdi(post)[[3]]) %>% 
  mutate(IT = as.factor(IT)) -> post_female_ss_bf21_rv_IT

nadrop_no_female_bf21 %>% 
  filter(!(study_period %in% c("nm22","m21"))) %>% 
  mutate(IT = as.factor(IT)) %>% 
  ggplot(aes(x = IT, y = prop_female))+
  geom_boxplot(width = 0.5,
               outlier.alpha = 0.5,
               fill = "white",
               linewidth = 1) +
  geom_point(data = post_female_ss_bf21_rv_IT,
             aes(y = median),
             color = "grey65",size = 3) +
  geom_errorbar(data = post_female_ss_bf21_rv_IT,
                aes(y = median, ymin = lower_hdi,ymax = upper_hdi),
                color = "grey65",size = 0.4,
                width = 0.2) +
  geom_text(data = n_days_IT, 
            aes(label = str_c("N == ",N), 
                y = 1.035, 
                family = "Arial"),
            parse = T,
            size = 3,
            family = "Times New Roman")+
  scale_x_discrete(labels = c("No","Yes"))+
  labs(y = "Proportion of present females",
       x = expression(paste(italic("IT"), " presence")),
       fill = "",
       title = "B") +
  theme_bw(base_size = 12) +
  guides(fill = "none")+
  theme(aspect.ratio = 1,
        text = element_text("Times New Roman")) -> p_female_ss_bf21_rv_IT

ggsave("figures/p_female_ss_bf21_rv_IT.png",p_female_ss_bf21_rv_IT,
       dpi = 2000, units = "mm",
       width = 100, height = 100)
```


```{r, fig.height = 4}
p_female_ss_bf21_rv_TYIT <- p_female_ss_bf21_rv_TY + p_female_ss_bf21_rv_IT

p_female_ss_bf21_rv_TYIT

ggsave("figures/p_female_ss_bf21_rv_TYIT.tif",p_female_ss_bf21_rv_TYIT,
       dpi = 2000, units = "mm",
       width = 200, height = 110)
```

## 1時間未満も出席と扱う場合  
### データの加工  
続いて、1時間未満の確認でも出席とする場合のモデリングを行う。まず、彼らの確認時間帯が記されたデータシートを読み込み、1分でも確認できたか否かの列を作成する。出入りがあった期間以外は、群れ本体にいた場合は終日確認されたので`group_all`からデータを引っ張ってくる。    

```{r}
male_time_18m <- group_all %>% 
  filter(study_period == "m18") %>% 
  select(date, groupID, TY, IT)  

male_time_19nm <- group_all %>% 
  filter(study_period == "nm19") %>% 
  select(date, groupID, TY, IT)  

male_time_19m <- read_excel("../Data/data/2019mating/2019mating_raw.xlsx",
                               sheet =　"male_presence_long") %>% 
  mutate(study_period = "m19") %>% 
  mutate(groupID = str_c(study_period,"_", groupID)) %>% 
  ## 確認時間の算出
  mutate(dur = ifelse(is.na(first), 0,
                      difftime(last, first, units = "mins"))) %>% 
  mutate(presence = ifelse(dur > 0, 1, 0)) %>% 
  select(maleID, date, groupID, presence) %>% 
  pivot_wider(names_from = maleID,
              values_from = presence)

male_time_20m <- read_excel("../Data/data/2020mating/2020mating_raw.xlsx",
                               sheet =　"male_presence_long") %>% 
  mutate(study_period = "m20") %>% 
  mutate(groupID = str_c(study_period,"_", groupID)) %>% 
  ## 確認時間の算出
  mutate(dur = ifelse(is.na(first), 0,
                      difftime(last, first, units = "mins"))) %>% 
  mutate(presence = ifelse(dur > 0, 1, 0)) %>% 
  select(maleID, date, groupID, presence) %>% 
  pivot_wider(names_from = maleID,
              values_from = presence)

male_time_21m <- read_excel("../Data/data/2021mating/2021mating_raw.xlsx",
                               sheet =　"male_presence_long") %>% 
  mutate(study_period = "m21") %>% 
  mutate(groupID = str_c(study_period,"_", groupID)) %>% 
  ## 確認時間の算出
  mutate(dur = ifelse(is.na(first), 0,
                      difftime(last, first, units = "mins"))) %>% 
  mutate(presence = ifelse(dur > 0, 1, 0)) %>% 
  select(maleID, date, groupID, presence) %>% 
  pivot_wider(names_from = maleID,
              values_from = presence)

male_time_20nm <- read_excel("../Data/data/2020nonmating/2020nonmating_raw.xlsx",
                                sheet =　"male_presence_long") %>% 
  mutate(study_period = "nm20") %>% 
  mutate(groupID = str_c(study_period,"_", groupID)) %>% 
  ## 確認時間の算出
  mutate(dur = ifelse(is.na(first), 0,
                      difftime(last, first, units = "mins"))) %>% 
  mutate(presence = ifelse(dur > 0, 1, 0)) %>% 
  select(maleID, date, groupID, presence) %>% 
  pivot_wider(names_from = maleID,
              values_from = presence)

male_time_21nm <- read_excel("../Data/data/2021nonmating/2021nonmating_raw.xlsx",
                                sheet =　"male_presence_long") %>% 
  mutate(study_period = "nm21") %>% 
  mutate(groupID = str_c(study_period,"_", groupID)) %>% 
  ## 確認時間の算出
  mutate(dur = ifelse(is.na(first), 0,
                      difftime(last, first, units = "mins"))) %>% 
  mutate(presence = ifelse(dur > 0, 1, 0)) %>% 
  select(maleID, date, groupID, presence) %>% 
  pivot_wider(names_from = maleID,
              values_from = presence)

male_time_22nm <- group_all %>% 
  filter(study_period == "nm22") %>% 
  select(date, groupID, TY, IT)  

TYIT_presence <- bind_rows(male_time_18m, male_time_19m, male_time_20m, male_time_21m,
                              male_time_19nm, male_time_20nm, male_time_21nm, male_time_22nm)
```

続いて、群れ本体が240日以上確認できた日のデータに先ほどのデータを結合する。また、データのない日付の行も補完する。    
```{r}
no_female_over0.5_TYIT <- no_female_over0.5 %>% 
  left_join(TYIT_presence, by = c("date","groupID")) %>% 
  mutate(date = as_date(date)) %>% 
  complete(date = seq.Date(min(date), max(date), by ="1 day")) %>% 
  mutate(m18 = ifelse(study_period == "m18",1,0),
         m19 = ifelse(study_period == "m19",1,0),
         m20 = ifelse(study_period == "m20",1,0),
         m21 = ifelse(study_period == "m21",1,0),
         nm19 = ifelse(study_period == "nm19",1,0),
         nm20 = ifelse(study_period == "nm20",1,0),
         nm21 = ifelse(study_period == "nm21",1,0),
         nm22 = ifelse(study_period == "nm22",1,0))
```

データは以下の通り。  
```{r}
datatable(no_female_over0.5_TYIT,
          filter = "top",
          options = list(scrollX = TRUE))
```
<br/>  

なお、それぞれの期間における確認メス割合の変動係数を計算すると以下のようになる。  
```{r}
no_female_over0.5_TYIT %>% 
  drop_na(no_female) %>% 
  group_by(study_period) %>% 
  summarise(sd = sd(prop_female),
            mean = mean(prop_female)) %>% 
  ungroup() %>% 
  mutate(cv = sd/mean)
```


## ローカルレベルモデル    
### 全期間のデータ  
#### モデリング       
以下のモデルを考える。  

- $no\_female_{t}$: 時点tの確認メス数  
- $max_female_{t}$: 時点tでの最大メス数  
- $TY_{t}$/$IT_{t}:$ t時点のTY/ITの群れ本体での有無   
- $study\_period_{t}$: 調査期間を表すダミー変数  

$$ 
\begin{aligned}
&no\_female_{t} \sim Binomial(p_t, max\_female_t)\\
&logit(p_{t}) = \mu_{t} + \beta_1 \times TY_t + IT_t + \sum_{j = 2}^9 \beta_j \times study\_period_{t}\\
& \mu_{t} = \mu_{t-1}+\epsilon_{t}\\
& \epsilon_{t} \sim Normal(0,\sigma^2)\\
& \beta_{1,2,3,4, 5,6,7,8,9} \sim Student\_t(0,4,10)\\
&\sigma^2 \sim Student\_t(0,4,5)\\
\end{aligned}
$$

データのリストは以下の通り。  
```{r}
## ITの欠損値を0に  
no_female_over0.5_TYIT_b <- no_female_over0.5_TYIT %>% 
  mutate(IT = ifelse(is.na(IT) & !is.na(TY), 0, IT))

## 観測値がある行番号  
nadrop_no_female2 <- drop_na(no_female_over0.5_TYIT_b, prop_female)
obs_no2 <- which(!is.na(no_female_over0.5_TYIT_b$no_female))

## 説明変数の行列を作成  
X2 <- matrix(c(nadrop_no_female2$TY,
               nadrop_no_female2$IT,
               nadrop_no_female2$m18,
               nadrop_no_female2$m19,
               nadrop_no_female2$m20,
               nadrop_no_female2$m21,
               nadrop_no_female2$nm19,
               nadrop_no_female2$nm20,
               nadrop_no_female2$nm21,
               nadrop_no_female2$nm22),
             nrow = 383, ncol = 10)

colnames(X2) <- colnames(nadrop_no_female2)[8:17]

list_female_ss2 <- list(len_obs = nrow(nadrop_no_female2),
                        obs_no = obs_no2,
                        N = nrow(no_female_over0.5_TYIT_b),
                        X = X2,
                        D = ncol(X2),
                        no_female = nadrop_no_female2$no_female,
                        max_female = nadrop_no_female2$max_female)
```

それでは、以下のようにcmdstanr[@Gabry2023]でモデルを回す。  
```{r}
# stan_female_ss2 <- cmdstan_model("stanfile/m_female_ss_binom.stan")
# 
# m_female_ss_rv_1min <- stan_female_ss2$sample(
#   data = list_female_ss2,
#   seed = 13,
#   iter_sampling = 5000,
#   iter_warmup = 2000,
#   thin = 1,
#   chains = 4,
#   adapt_delta = 0.999,
#   max_treedepth = 20
# )

# m_female_ss_rv_1min$save_object("model/m_female_ss_rv_1min.rds")

m_female_ss_rv_1min <- readRDS("model/m_female_ss_rv_1min.rds")  
```

##### モデルの診断  
###### Rhat診断  
Rhatは小さく、収束に問題ないよう。    
```{r, fig.height = 4.5}
rhat_female_ss_rv_1min <- m_female_ss_rv_1min %>% 
  bayesplot::rhat()

data.frame(Rhat = rhat_female_ss_rv_1min) %>% 
  ggplot(aes(x = Rhat))+
  geom_histogram(fill = "white",
                 color = "black")+
  theme_bw()+
  theme(aspect.ratio = 1)
```
<br/>  

###### 有効サンプルサイズ  
まず、有効サンプルサイズも少なくとも7000程度ある。  
```{r, fig.height = 4.5}
## Rhat, ESSの算出
diag_female_ss_rv_1min <- m_female_ss_rv_1min$summary(variables = c("mu","p","b","lp__","s_t","mu_err"),
                                            posterior::default_convergence_measures())

diag_female_ss_rv_1min %>%
  pivot_longer(cols = 3:4,
               names_to = "type",
               values_to = "ESS") %>% 
  group_by(type) %>% 
  summarise(min = min(ESS, na.rm = TRUE),
            max = max(ESS, na.rm = TRUE),
            median = median(ESS, na.rm = TRUE))
```
<br/>  

図示すると以下の通り。  
```{r, fig.height = 4.5}
diag_female_ss_rv_1min %>% 
  pivot_longer(cols = 3:4,
               names_to = "type",
               values_to = "ESS") %>% 
  ggplot(aes(x = ESS)) +
  facet_rep_wrap(~type,
                 scales = "free")+
  geom_histogram(fill = "white",
                 color = "black")+
  theme_bw()+
  theme(aspect.ratio = 1)
```
<br/>  

###### 残差の自己相関の確認  
まず残差を算出するため、パラメータの要約統計量を算出します。  
```{r, fig.height = 4.5}
## 要約統計量の算出
post_summary_female_ss_rv_1min <- m_female_ss_rv_1min$draws() %>% 
  as_draws_df(nchains = 4) %>% 
  mutate(iter = 1:n()) %>% 
  pivot_longer(-iter,
               names_to = "variable",
               values_to = "value") %>% 
  filter(!(variable %in% c(".draw", ".chain", ".iteration"))) %>% 
  group_by(variable) %>% 
  summarise(mean = mean(value),
            median = median(value),
            mad = mad(value),
            lower_hdi = bayestestR::hdi(value)[[2]],
            upper_hdi = bayestestR::hdi(value)[[3]],
            pd = p_direction(value)$pd*100) %>% 
  left_join(diag_female_ss_rv_1min,
            by = "variable")
```
<br/>  

続いて残差を算出し、自己相関を調べます。自己相関が消えていることが分かります。    
```{r}
## 残差の算出
postmean_female_ss_rv_1min <- post_summary_female_ss_rv_1min %>% 
  filter(str_detect(variable, "p\\[")) %>% 
  mutate(variable = parse_number(variable)) %>% 
  arrange(variable) %>% 
  bind_cols(no_female_over0.5_TYIT_b) %>% 
  mutate(resid = prop_female - median) 

## 自己相関の
acf_female_ss_rv_1min <- acf(postmean_female_ss_rv_1min$resid,
                        na.action = na.pass,
                        plot = F)

data.frame(Lag = acf_female_ss_rv_1min$lag[,,1],
           acf = acf_female_ss_rv_1min$acf[,,1]) %>% 
  ggplot(aes(x = Lag, y = acf))+
  geom_segment(aes(yend = 0, xend = Lag))+
  theme_bw(base_size = 16)+
  theme(aspect.ratio = 1,
        axis.title.y = element_text(family = "Arial"),
        axis.title.x = element_text(family = "Arial",
                                    size = 15),
        axis.text.x = element_text(family = "Arial"),
        axis.text.y = element_text(family = "Arial"))+
  labs(y = "Autocorrelation of residuals") -> p_acf_female_ss_rv_1min  

p_acf_female_ss_rv_1min

ggsave("figures/p_acf_female_ss_rv_1min.png", p_acf_female_ss_rv_1min,
       width = 100, height = 100, dpi = 600, units = "mm")
```
<br/>  

###### 事後予測分布の確認   
事後分布からの予測分布と実測値の分布を比較しても大きな乖離はない。   
```{r, fig.height = 4.5}
draws_female_ss_rv_1min <- m_female_ss_rv_1min$draws() %>% 
  as_draws_df(nchains = 4)

## pの事後分布から100個のサンプルを抽出してシミュレート    
set.seed(123)
sample_n <- sample(1:nrow(draws_female_ss_rv_1min), size = 1000,
                   replace = FALSE)

post_p_female_ss_rv_1min <- draws_female_ss_rv_1min %>% 
  select(starts_with("p")) %>% 
  select(any_of(obs_no2)) %>% 
  mutate(iter = 1:n())  %>% 
  pivot_longer(cols = starts_with("p"),
               values_to = "p") %>% 
  mutate(max_female = rep(nadrop_no_female2$max_female, times = nrow(draws_female_ss_rv_1min))) %>% 
  filter(iter %in% sample_n) %>% 
  mutate(pred = rbinom(nrow(.), size = max_female, prob = p))

## 事後予測値を事後平均からシミュレート
post_p_female_ss_rv_1min %>% 
  select(iter, name, pred) %>% 
  pivot_wider(names_from = iter, 
              values_from = pred) %>% 
  select(-name) %>% 
  mutate(y_actual = nadrop_no_female2$no_female) %>% 
  pivot_longer(everything(),
               names_to = "n_draw", 
               values_to = "post_pred") %>% 
  mutate(type = ifelse(str_detect(n_draw, "y_"),"y","y_pred")) -> post_pred_female_ss_rv_1min_ri_long2

## 図示  
post_pred_female_ss_rv_1min_ri_long2 %>% 
  ggplot(aes(x = post_pred))+
  geom_line(stat = "density",
            aes(group = n_draw,
                color = type,
                alpha = type))+
  scale_color_manual(values = c("blue4","lightblue"))+
  scale_alpha_discrete(range = c(1, 0.3))+
  theme_bw()+
  theme(aspect.ratio = 0.8)+
  labs(x = "", y = "")
```

##### 結果の確認  
結果は以下の通り。*TY*と*IT*がいる日は有意に確認メス数が多いことが分かった。  

```{r}
post_summary_female_ss_rv_1min %>% 
  filter(str_detect(variable, "b")) %>% 
  mutate(num = parse_number(variable)) %>% 
  arrange(num) %>% 
  select(-num) %>% 
  mutate("95%CI" = str_c("[",sprintf("%.2f",lower_hdi),",",sprintf("%.2f", upper_hdi),"]")) %>% 
  mutate(PD = sprintf("%.2f", pd)) %>% 
  select(1,3,4, 11, 12, 8,9,10) %>% 
  rename("Explanatory variables" = 1,
         "Median" = 2,
         "MAD" = 3,
         "Rhat" = 6) %>% 
  mutate(`Explanatory variables` = str_replace_all(`Explanatory variables`, c(
    "b\\[1\\]" = "Presence of TY (vs. absent)",
    "b\\[2\\]" = "Presence of IT (vs. absent)",
    "b\\[3\\]" = "Study period (MS18)",
    "b\\[4\\]" = "Study period (MS19)",
    "b\\[5\\]" = "Study period (MS20)",
    "b\\[6\\]" = "Study period (MS21)",
    "b\\[7\\]" = "Study period (NMS19)",
    "b\\[8\\]" = "Study period (NMS20)",
    "b\\[9\\]" = "Study period (NMS21)",
    "b\\[10\\]" = "Study period (NMS22)"))) %>% 
  mutate(across(where(is.numeric), ~sprintf("%.2f", .))) -> table_female_ss_rv_1min

table_female_ss_rv_1min

write_csv(table_female_ss_rv_1min, "tables/table_female_ss_rv_1min.csv")
```

*TY*の有無をコントロールすると、調査期間間の効果の違いはない。つまり、調査期間間のメス確認割合の違いは*TY*の有無に大きく影響されていたことが分かった。  
```{r}
draws_female_ss_rv_1min %>% 
  select(4:11) %>% 
  mutate(`m18 - m19` = `b[3]` - `b[4]`,
         `m18 - m20` = `b[3]` - `b[5]`,
         `m18 - m21` = `b[3]` - `b[6]`,
         `m18 - nm19` = `b[3]` - `b[7]`,
         `m18 - nm20` = `b[3]` - `b[8]`,
         `m18 - nm21` = `b[3]` - `b[9]`,
         `m18 - nm22` = `b[3]` - `b[10]`,
         `m19 - m20` = `b[4]` - `b[5]`,
         `m19 - m21` = `b[4]` - `b[6]`,
         `m19 - nm19` = `b[4]` - `b[7]`,
         `m19 - nm20` = `b[4]` - `b[8]`,
         `m19 - nm21` = `b[4]` - `b[9]`,
         `m19 - nm22` = `b[4]` - `b[10]`,
         `m20 - m21` = `b[5]` - `b[6]`,
         `m20 - nm19` = `b[5]` - `b[7]`,
         `m20 - nm20` = `b[5]` - `b[8]`,
         `m20 - nm21` = `b[5]` - `b[9]`,
         `m20 - nm22` = `b[5]` - `b[10]`,
         `m21 - nm19` = `b[6]` - `b[7]`,
         `m21 - nm20` = `b[6]` - `b[8]`,
         `m21 - nm21` = `b[6]` - `b[9]`,
         `m21 - nm22` = `b[6]` - `b[10]`,
         `nm19 - nm20` = `b[7]` - `b[8]`,
         `nm19 - nm21` = `b[7]` - `b[9]`,
         `nm19 - nm22` = `b[7]` - `b[10]`,
         `nm20 - nm21` = `b[8]` - `b[9]`,
         `nm20 - nm22` = `b[8]` - `b[10]`,
         `nm21 - nm22` = `b[9]` - `b[10]`) %>% 
  select(-c(1:9)) %>% 
  pivot_longer(everything(),
               names_to = "cat",
               values_to = "Diff") %>% 
  group_by(cat) %>% 
  summarise(Median = median(Diff),
            lower_hdi = bayestestR::hdi(Diff)[[2]],
            upper_hdi = bayestestR::hdi(Diff)[[3]]) 
```

##### 結果の図示     
それでは、結果を図示する。まずは、時系列的に$p_t$の事後平均と95%確信区間を図示する。*TY*と*IT*の有無で点の色を変えている。交尾期と非交尾期は分けて図示する。      
```{r, height = 6}
fit_female_ss_rv_1min <- as_draws_df(draws_female_ss_rv_1min, .nchains = 4) %>% 
  select(contains("p[")) %>% 
  pivot_longer(everything(),
               names_to = "p",
               values_to = "post") %>% 
  drop_na() %>% 
  group_by(p) %>% 
  summarise(mean_prob = median(post),
            lower_prob = bayestestR::hdi(post)[[2]],
            upper_prob = bayestestR::hdi(post)[[3]]) %>% 
  ungroup() %>% 
  mutate(p2 = as.numeric(str_replace_all(p, c("p\\[" = "","\\]" = "")))) %>% 
  arrange(p2) %>% 
  bind_cols(nadrop_no_female2) %>% 
  mutate(TY = as.factor(TY),
         IT = as.factor(IT)) %>% 
  mutate(TY = fct_relevel(TY, "1", "0"),
         IT = fct_relevel(IT, "1", "0")) %>% 
  mutate(TYIT = ifelse(TY == "1" & IT == "1", "Both present",
                       ifelse(TY == "1" & IT == "0", "TY only present",
                              ifelse(IT == "1"& TY == "0", "IT only present", "Both absent")))) %>% 
  mutate(TYIT = fct_relevel(TYIT, "Both present", "TY only present", "IT only present"))

## 交尾期  
fit_female_ss_rv_1min %>% 
  filter(!str_detect(study_period, "nm")) %>% 
  mutate(study_period = str_replace_all(study_period, "m","MS")) %>% 
  ggplot(aes(x=date))+
  geom_line(aes(y = mean_prob),
            color = "grey36")+
  geom_ribbon(aes(ymin = lower_prob,ymax = upper_prob),alpha = 0.2)+
  geom_point(aes(y = prop_female, 
                 fill = TYIT, shape = TYIT, size = TYIT),
             alpha = 0.8)+
  scale_fill_manual(values = c("white","grey75","grey25", "grey30"),
                    labels = c("Both present",
                               expression(paste(italic("TY")," only")),
                               expression(paste(italic("IT")," only")),
                               "Both absent"))+
  scale_shape_manual(values = c(21, 22,25,4),
                     labels = c("Both present",
                                expression(paste(italic("TY")," only")),
                                expression(paste(italic("IT")," only")),
                                "Both absent"))+
  scale_size_manual(values = c(2.5,2.5,2,1.7),
                    labels = c("Both present",
                               expression(paste(italic("TY")," only")),
                               expression(paste(italic("IT")," only")),
                               "Both absent")) + 
  scale_x_date(breaks = seq(as_date("2018-10-01"),as_date("2022-03-29"),by = "7 days"),
               labels = date_format("%m/%d"))+
  theme_bw(base_size = 12)+
  theme(axis.text.x = element_text(angle = 45,
                                   hjust =0.5,
                                   vjust =0.5,
                                   size = 10,
                                   family = "Times New Roman"),
        text = element_text("Times New Roman"),
        strip.background = element_blank(),
        strip.text = element_text(hjust = 0),
        legend.text = element_text(hjust = 0),
        aspect.ratio = 0.5)+
  labs(y = "Proportion of present females",
       x = "",
       title = "A",
       fill = expression("Presence of males"),
       shape = expression("Presence of males"),
       size = expression("Presence of males")) +
  guides(fill = guide_legend(override.aes = list(size = 5)))+
  facet_rep_wrap(~study_period,
                 repeat.tick.labels = TRUE,
                 scales = "free_x") -> p_female_ss_rv_1min_TY_m

p_female_ss_rv_1min_TY_m

ggsave("figures/p_female_ss_rv_1min_TY_m.tif", p_female_ss_rv_1min_TY_m,
       dpi = 2000, units = "mm",
       width = 300, height = 160)

## 非交尾期  
fit_female_ss_rv_1min %>% 
  filter(str_detect(study_period, "nm")) %>% 
  mutate(study_period = str_replace_all(study_period, "nm","NMS")) %>% 
  ggplot(aes(x=date))+
  geom_line(aes(y = mean_prob),
            color = "grey36")+
  geom_ribbon(aes(ymin = lower_prob,ymax = upper_prob),alpha = 0.2)+
  geom_point(aes(y = prop_female, 
                 fill = TYIT, shape = TYIT, size = TYIT),
             alpha = 0.8)+
  scale_fill_manual(values = c("white","grey75","grey25", "grey30"),
                    labels = c("Both present",
                               expression(paste(italic("TY")," only")),
                               expression(paste(italic("IT")," only")),
                               "Both absent"))+
  scale_shape_manual(values = c(21, 22,25,4),
                     labels = c("Both present",
                                expression(paste(italic("TY")," only")),
                                expression(paste(italic("IT")," only")),
                                "Both absent"))+
  scale_size_manual(values = c(2.5,2.5,2,1.7),
                    labels = c("Both present",
                               expression(paste(italic("TY")," only")),
                               expression(paste(italic("IT")," only")),
                               "Both absent")) + 
  scale_x_date(breaks = seq(as_date("2018-10-01"),as_date("2022-03-29"),by = "7 days"),
               labels = date_format("%m/%d"))+
  theme_bw(base_size = 12)+
  theme(axis.text.x = element_text(angle = 45,
                                   hjust =0.5,
                                   vjust =0.5,
                                   size = 10,
                                   family = "Times New Roman"),
        text = element_text("Times New Roman"),
        strip.background = element_blank(),
        strip.text = element_text(hjust = 0),
        legend.text = element_text(hjust = 0),
        aspect.ratio = 0.5)+
  labs(y = "Proportion of present females",
       x = "",
       title = "B",
       fill = expression("Presence of males"),
       shape = expression("Presence of males"),
       size = expression("Presence of males")) +
  guides(fill = guide_legend(override.aes = list(size = 5)))+
  facet_rep_wrap(~study_period,
                 repeat.tick.labels = TRUE,
                 scales = "free_x") -> p_female_ss_rv_1min_TY_nm

p_female_ss_rv_1min_TY_nm

ggsave("figures/p_female_ss_rv_1min_TY_nm.tif", p_female_ss_rv_1min_TY_nm,
       dpi = 2000, units = "mm",
       width = 300, height = 160)
```
<br/>  

*TY*の有無で確認メス割合を比較したものを図示したのが以下である。　　
```{r}
draw_ss_p <- as_draws_df(draws_female_ss_rv_1min, .nchains = 4) %>% 
  select(contains("p[")) %>% 
  pivot_longer(everything(),
               names_to = "p",
               values_to = "post") %>% 
  drop_na() %>% 
  mutate(p2 = parse_number(p)) %>% 
  left_join(no_female_over0.5_TYIT_b %>% mutate(p2 = 1:n()), by = "p2")

n_days_TY <- nadrop_no_female2 %>% 
  group_by(TY) %>% 
  summarise(N = n()) %>% 
  mutate(TY = as.factor(TY))

draw_ss_p %>% 
  group_by(TY) %>% 
  summarise(median = median(post),
            lower_hdi = bayestestR::hdi(post)[[2]],
            upper_hdi = bayestestR::hdi(post)[[3]]) %>% 
  mutate(TY = as.factor(TY)) -> post_female_ss_rv_1min_TY

nadrop_no_female2 %>% 
  mutate(TY = as.factor(TY)) %>% 
  ggplot(aes(x = TY, y = prop_female))+
  geom_boxplot(width = 0.5,
               outlier.alpha = 0.5,
               fill = "white",
               linewidth = 1) +
  geom_point(data = post_female_ss_rv_1min_TY,
             aes(y = median),
             color = "grey65",size = 3) +
  geom_errorbar(data = post_female_ss_rv_1min_TY,
                aes(y = median, ymin = lower_hdi,ymax = upper_hdi),
                color = "grey65",size = 0.4,
                width = 0.2) +
  geom_text(data = n_days_TY, 
            aes(label = str_c("N == ",N), 
                y = 1.035, 
                family = "Arial"),
            parse = T,
            size = 3,
            family = "Times New Roman")+
  scale_x_discrete(labels = c("No","Yes"))+
  labs(y = "Proportion of present females",
       x = expression(paste(italic("TY"), " presence")),
       fill = "",
       title = "A") +
  theme_bw(base_size = 12) +
  guides(fill = "none")+
  theme(aspect.ratio = 1,
        text = element_text("Times New Roman")) -> p_female_ss_rv_1min_TY

ggsave("figures/p_female_ss_rv_1min_TY.png",p_female_ss_rv_1min_TY,
       dpi = 2000, units = "mm",
       width = 100, height = 100)
```

2021年以前のデータとMCMCサンプルを用いて*IT*についても同様の作図をする。  
```{r}
n_days_IT <- nadrop_no_female2 %>% 
  filter(!(study_period %in% c("nm22","m21"))) %>% 
  group_by(IT) %>% 
  summarise(N = n()) %>% 
  mutate(IT = as.factor(IT))

draw_ss_p %>% 
  filter(!(study_period %in% c("nm22","m21"))) %>% 
  group_by(IT) %>% 
  summarise(median = median(post),
            lower_hdi = bayestestR::hdi(post)[[2]],
            upper_hdi = bayestestR::hdi(post)[[3]]) %>% 
  mutate(IT = as.factor(IT)) -> post_female_ss_rv_1min_IT

nadrop_no_female2 %>% 
  filter(!(study_period %in% c("nm22","m21"))) %>% 
  mutate(IT = as.factor(IT)) %>% 
  ggplot(aes(x = IT, y = prop_female))+
  geom_boxplot(width = 0.5,
               outlier.alpha = 0.5,
               fill = "white",
               linewidth = 1) +
  geom_point(data = post_female_ss_rv_1min_IT,
             aes(y = median),
             color = "grey65",size = 3) +
  geom_errorbar(data = post_female_ss_rv_1min_IT,
                aes(y = median, ymin = lower_hdi,ymax = upper_hdi),
                color = "grey65",size = 0.4,
                width = 0.2) +
  geom_text(data = n_days_IT, 
            aes(label = str_c("N == ",N), 
                y = 1.035, 
                family = "Arial"),
            parse = T,
            size = 3,
            family = "Times New Roman")+
  scale_x_discrete(labels = c("No","Yes"))+
  labs(y = "Proportion of present females",
       x = expression(paste(italic("IT"), " presence")),
       fill = "",
       title = "B") +
  theme_bw(base_size = 12) +
  guides(fill = "none")+
  theme(aspect.ratio = 1,
        text = element_text("Times New Roman")) -> p_female_ss_rv_1min_IT

ggsave("figures/p_female_ss_rv_1min_IT.png",p_female_ss_rv_1min_IT,
       dpi = 2000, units = "mm",
       width = 100, height = 100)
```


```{r, fig.height = 4}
p_female_ss_rv_1min_TYIT <- p_female_ss_rv_1min_TY + p_female_ss_rv_1min_IT

p_female_ss_rv_1min_TYIT 

ggsave("figures/p_female_ss_rv_1min_TYIT.tif",p_female_ss_rv_1min_TYIT,
       dpi = 2000, units = "mm",
       width = 200, height = 110)
```

### 2021非交尾期までのデータ  
*IT*は2021年非交尾までしかいなかった。そこで、その時点までのデータを用いてモデリングを行う。  

#### 全期間     
##### データの加工  
```{r}
no_female_over0.5_bf21_1min <- no_female_over0.5_TYIT %>% 
  filter(is.na(prop_female) | (study_period != "m21" & study_period != "nm22")) %>% 
  filter(date <= "2021-03-27")
```

##### モデリング  
データのリストは以下の通り。  
```{r}
## 観測値がある行番号  
nadrop_no_female_bf21_1min <- drop_na(no_female_over0.5_bf21_1min, IT)
obs_no_bf21_1min <- which(!is.na(no_female_over0.5_bf21_1min$no_female))

## 説明変数の行列を作成  
X_bf21_1min <- matrix(c(nadrop_no_female_bf21_1min$TY,
                   nadrop_no_female_bf21_1min$IT,
                   nadrop_no_female_bf21_1min$m18,
                   nadrop_no_female_bf21_1min$m19,
                   nadrop_no_female_bf21_1min$m20,
                   nadrop_no_female_bf21_1min$nm19,
                   nadrop_no_female_bf21_1min$nm20,
                   nadrop_no_female_bf21_1min$nm21),
                 nrow = 265, ncol = 8)

list_female_ss_bf21_1min <- list(len_obs = nrow(nadrop_no_female_bf21_1min),
                            obs_no = obs_no_bf21_1min,
                            N = nrow(no_female_over0.5_bf21_1min),
                            X = X_bf21_1min,
                            D = ncol(X_bf21_1min),
                            no_female = nadrop_no_female_bf21_1min$no_female,
                            max_female = nadrop_no_female_bf21_1min$max_female)
```

それでは、以下のようにcmdstanr[@Gabry2023]でモデルを回す。  
```{r}
# stan_female_ss_bf21_1min <- cmdstan_model("stanfile/m_female_ss_binom.stan")
# 
# m_female_ss_bf21_rv_1min <- stan_female_ss_bf21_1min$sample(
#   data = list_female_ss_bf21_1min,
#   seed = 113,
#   iter_sampling = 5000,
#   iter_warmup = 2000,
#   thin = 1,
#   chains = 4,
#   adapt_delta = 0.999,
#   max_treedepth = 20)
# 
# m_female_ss_bf21_rv_1min$save_object("model/m_female_ss_bf21_rv_1min.rds")

m_female_ss_bf21_rv_1min <- readRDS("model/m_female_ss_bf21_rv_1min.rds")
```

###### モデルの診断  
###### Rhat診断  
Rhatは小さく、収束に問題ないよう。    
```{r, fig.height = 4.5}
rhat_female_ss_bf21_rv_1min <- m_female_ss_bf21_rv_1min %>% 
  bayesplot::rhat()

data.frame(Rhat = rhat_female_ss_bf21_rv_1min) %>% 
  ggplot(aes(x = Rhat))+
  geom_histogram(fill = "white",
                 color = "black")+
  theme_bw()+
  theme(aspect.ratio = 1)
```
<br/>  

###### 有効サンプルサイズ  
まず、有効サンプルサイズも少なくとも6500程度ある。  
```{r, fig.height = 4.5}
## Rhat, ESSの算出
diag_female_ss_bf21_rv_1min <- m_female_ss_bf21_rv_1min$summary(variables = c("mu","p","b","lp__","s_t","mu_err"),
                                                      posterior::default_convergence_measures())

diag_female_ss_bf21_rv_1min %>%
  pivot_longer(cols = 3:4,
               names_to = "type",
               values_to = "ESS") %>% 
  group_by(type) %>% 
  summarise(min = min(ESS, na.rm = TRUE),
            max = max(ESS, na.rm = TRUE),
            median = median(ESS, na.rm = TRUE))
```
<br/>  

図示すると以下の通り。  
```{r, fig.height = 4.5}
diag_female_ss_bf21_rv_1min %>% 
  pivot_longer(cols = 3:4,
               names_to = "type",
               values_to = "ESS") %>% 
  ggplot(aes(x = ESS)) +
  facet_rep_wrap(~type,
                 scales = "free")+
  geom_histogram(fill = "white",
                 color = "black")+
  theme_bw()+
  theme(aspect.ratio = 1)
```
<br/>  

###### 残差の自己相関の確認  
まず残差を算出するため、パラメータの要約統計量を算出します。  
```{r, fig.height = 4.5}
## 要約統計量の算出
post_summary_female_ss_bf21_rv_1min <- m_female_ss_bf21_rv_1min$draws() %>% 
  as_draws_df(nchains = 4) %>% 
  mutate(iter = 1:n()) %>% 
  pivot_longer(-iter,
               names_to = "variable",
               values_to = "value") %>% 
  filter(!(variable %in% c(".draw", ".chain", ".iteration"))) %>% 
  group_by(variable) %>% 
  summarise(mean = mean(value),
            median = median(value),
            mad = mad(value),
            lower_hdi = bayestestR::hdi(value)[[2]],
            upper_hdi = bayestestR::hdi(value)[[3]],
            pd = p_direction(value)$pd*100) %>% 
  left_join(diag_female_ss_bf21_rv_1min,
            by = "variable")
```
<br/>  

続いて残差を算出し、自己相関を調べます。自己相関が消えていることが分かります。    
```{r}
## 残差の算出
postmean_female_ss_bf21_rv_1min <- post_summary_female_ss_bf21_rv_1min %>% 
  filter(str_detect(variable, "p\\[")) %>% 
  mutate(variable = parse_number(variable)) %>% 
  arrange(variable) %>% 
  bind_cols(no_female_over0.5_bf21_1min) %>% 
  mutate(resid = prop_female - median) 

## 自己相関の
acf_female_ss_bf21_rv_1min <- acf(postmean_female_ss_bf21_rv_1min$resid,
                        na.action = na.pass,
                        plot = F)

data.frame(Lag = acf_female_ss_bf21_rv_1min$lag[,,1],
           acf = acf_female_ss_bf21_rv_1min$acf[,,1]) %>% 
  ggplot(aes(x = Lag, y = acf))+
  geom_segment(aes(yend = 0, xend = Lag))+
  theme_bw(base_size = 16)+
  theme(aspect.ratio = 1,
        axis.title.y = element_text(family = "Arial"),
        axis.title.x = element_text(family = "Arial",
                                    size = 15),
        axis.text.x = element_text(family = "Arial"),
        axis.text.y = element_text(family = "Arial"))+
  labs(y = "Autocorrelation of residuals") -> p_acf_female_ss_bf21_rv_1min  

p_acf_female_ss_bf21_rv_1min

ggsave("figures/p_acf_female_ss_bf21_rv_1min.png", p_acf_female_ss_bf21_rv_1min,
       width = 100, height = 100, dpi = 600, units = "mm")
```
<br/>  

###### 事後予測分布の確認  

事後分布からの予測分布と実測値の分布を比較しても大きな乖離はない。   
```{r, fig.height = 4.5}
draws_female_ss_bf21_rv_1min <- m_female_ss_bf21_rv_1min$draws() %>% 
  as_draws_df(nchains = 4)

## pの事後分布から100個のサンプルを抽出してシミュレート    
set.seed(123)
sample_n <- sample(1:nrow(draws_female_ss_bf21_rv_1min), size = 1000,
                   replace = FALSE)

post_p_female_ss_bf21_rv_1min <- draws_female_ss_bf21_rv_1min %>% 
  select(starts_with("p")) %>% 
  select(any_of(obs_no_bf21_1min)) %>% 
  mutate(iter = 1:n())  %>% 
  pivot_longer(cols = starts_with("p"),
               values_to = "p") %>% 
  mutate(max_female = rep(nadrop_no_female_bf21_1min$max_female, times = nrow(draws_female_ss_bf21_rv_1min))) %>% 
  filter(iter %in% sample_n) %>% 
  mutate(pred = rbinom(nrow(.), size = max_female, prob = p))

## 事後予測値を事後平均からシミュレート
post_p_female_ss_bf21_rv_1min %>% 
  select(iter, name, pred) %>% 
  pivot_wider(names_from = iter, 
              values_from = pred) %>% 
  select(-name) %>% 
  mutate(y_actual = nadrop_no_female_bf21_1min$no_female) %>% 
  pivot_longer(everything(),
               names_to = "n_draw", 
               values_to = "post_pred") %>% 
  mutate(type = ifelse(str_detect(n_draw, "y_"),"y","y_pred")) -> post_pred_female_ss_bf21_rv_1min_ri_long2

## 図示  
post_pred_female_ss_bf21_rv_1min_ri_long2 %>% 
  ggplot(aes(x = post_pred))+
  geom_line(stat = "density",
            aes(group = n_draw,
                color = type,
                alpha = type))+
  scale_color_manual(values = c("blue4","lightblue"))+
  scale_alpha_discrete(range = c(1, 0.3))+
  theme_bw()+
  theme(aspect.ratio = 0.8)+
  labs(x = "", y = "")
```

##### 結果の確認  
結果は以下の通り。*TY*と*IT*がいる日は有意に確認メス数が多いことが分かった。  

```{r}
post_summary_female_ss_bf21_rv_1min %>% 
  filter(str_detect(variable, "b")) %>% 
  mutate(num = parse_number(variable)) %>% 
  arrange(num) %>% 
  select(-num) %>% 
  mutate("95%CI" = str_c("[",sprintf("%.2f",lower_hdi),",",sprintf("%.2f", upper_hdi),"]")) %>% 
  mutate(PD = sprintf("%.2f", pd)) %>% 
  select(1,3,4, 11, 12, 8,9,10) %>% 
  rename("Explanatory variables" = 1,
         "Median" = 2,
         "MAD" = 3,
         "Rhat" = 6) %>% 
  mutate(`Explanatory variables` = str_replace_all(`Explanatory variables`, c(
    "b\\[1\\]" = "Presence of TY (vs. absent)",
    "b\\[2\\]" = "Presence of IT (vs. absent)",
    "b\\[3\\]" = "Study period (MS18)",
    "b\\[4\\]" = "Study period (MS19)",
    "b\\[5\\]" = "Study period (MS20)",
    "b\\[6\\]" = "Study period (MS21)",
    "b\\[7\\]" = "Study period (NMS19)",
    "b\\[8\\]" = "Study period (NMS20)",
    "b\\[9\\]" = "Study period (NMS21)",
    "b\\[10\\]" = "Study period (NMS22)"))) %>% 
  mutate(across(where(is.numeric), ~sprintf("%.2f", .))) -> table_female_ss_bf21_rv_1min

table_female_ss_bf21_rv_1min

write_csv(table_female_ss_bf21_rv_1min, "tables/table_female_ss_bf21_rv_1min.csv")
```

*TY*の有無をコントロールすると、調査期間間の効果の違いはない。つまり、調査期間間のメス確認割合の違いは*TY*の有無に大きく影響されていたことが分かった。  
```{r}
draws_female_ss_bf21_rv_1min %>% 
  select(4:9) %>% 
  mutate(`m18 - m19` = `b[3]` - `b[4]`,
         `m18 - m20` = `b[3]` - `b[5]`,
         `m18 - m21` = `b[3]` - `b[6]`,
         `m18 - nm19` = `b[3]` - `b[7]`,
         `m18 - nm20` = `b[3]` - `b[8]`,
         `m19 - m20` = `b[4]` - `b[5]`,
         `m19 - m21` = `b[4]` - `b[6]`,
         `m19 - nm19` = `b[4]` - `b[7]`,
         `m19 - nm20` = `b[4]` - `b[8]`,
         `m20 - m21` = `b[5]` - `b[6]`,
         `m20 - nm19` = `b[5]` - `b[7]`,
         `m20 - nm20` = `b[5]` - `b[8]`,
         `m21 - nm19` = `b[6]` - `b[7]`,
         `m21 - nm20` = `b[6]` - `b[8]`,
         `nm19 - nm20` = `b[7]` - `b[8]`) %>% 
  select(-c(1:9)) %>% 
  pivot_longer(everything(),
               names_to = "cat",
               values_to = "Diff") %>% 
  group_by(cat) %>% 
  summarise(Median = median(Diff),
            lower_hdi = bayestestR::hdi(Diff)[[2]],
            upper_hdi = bayestestR::hdi(Diff)[[3]]) 
```

##### 結果の図示     
それでは、結果を図示する。まずは、時系列的に$p_t$の事後平均と95%確信区間を図示する。*TY*と*IT*の有無で点の色を変えている。交尾期と非交尾期は分けて図示する。      
```{r, height = 6}
fit_female_ss_bf21_rv_1min <- as_draws_df(draws_female_ss_bf21_rv_1min, .nchains = 4) %>% 
  select(contains("p[")) %>% 
  pivot_longer(everything(),
               names_to = "p",
               values_to = "post") %>% 
  drop_na() %>% 
  group_by(p) %>% 
  summarise(mean_prob = median(post),
            lower_prob = bayestestR::hdi(post)[[2]],
            upper_prob = bayestestR::hdi(post)[[3]]) %>% 
  ungroup() %>% 
  mutate(p2 = as.numeric(str_replace_all(p, c("p\\[" = "","\\]" = "")))) %>% 
  arrange(p2) %>% 
  bind_cols(nadrop_no_female_bf21_1min) %>% 
  mutate(TY = as.factor(TY),
         IT = as.factor(IT)) %>% 
  mutate(TY = fct_relevel(TY, "1", "0"),
         IT = fct_relevel(IT, "1", "0")) %>% 
  mutate(TYIT = ifelse(TY == "1" & IT == "1", "Both present",
                       ifelse(TY == "1" & IT == "0", "TY only present",
                              ifelse(IT == "1"& TY == "0", "IT only present", "Both absent")))) %>% 
  mutate(TYIT = fct_relevel(TYIT, "Both present", "TY only present", "IT only present"))

## 交尾期  
fit_female_ss_bf21_rv_1min %>% 
  filter(!str_detect(study_period, "nm")) %>% 
  mutate(study_period = str_replace_all(study_period, "m","MS")) %>% 
  ggplot(aes(x=date))+
  geom_line(aes(y = mean_prob),
            color = "grey36")+
  geom_ribbon(aes(ymin = lower_prob,ymax = upper_prob),alpha = 0.2)+
  geom_point(aes(y = prop_female, 
                 fill = TYIT, shape = TYIT, size = TYIT),
             alpha = 0.8)+
  scale_fill_manual(values = c("white","grey75","grey25", "grey30"),
                    labels = c("Both present",
                               expression(paste(italic("TY")," only")),
                               expression(paste(italic("IT")," only")),
                               "Both absent"))+
  scale_shape_manual(values = c(21, 22,25,4),
                     labels = c("Both present",
                                expression(paste(italic("TY")," only")),
                                expression(paste(italic("IT")," only")),
                                "Both absent"))+
  scale_size_manual(values = c(2.5,2.5,2,1.7),
                    labels = c("Both present",
                               expression(paste(italic("TY")," only")),
                               expression(paste(italic("IT")," only")),
                               "Both absent")) + 
  scale_x_date(breaks = seq(as_date("2018-10-01"),as_date("2022-03-29"),by = "7 days"),
               labels = date_format("%m/%d"))+
  theme_bw(base_size = 12)+
  theme(axis.text.x = element_text(angle = 45,
                                   hjust =0.5,
                                   vjust =0.5,
                                   size = 10,
                                   family = "Times New Roman"),
        text = element_text("Times New Roman"),
        strip.background = element_blank(),
        strip.text = element_text(hjust = 0),
        legend.text = element_text(hjust = 0),
        aspect.ratio = 0.5)+
  labs(y = "Proportion of present females",
       x = "",
       title = "A",
       fill = expression("Presence of males"),
       shape = expression("Presence of males"),
       size = expression("Presence of males")) +
  guides(fill = guide_legend(override.aes = list(size = 5)))+
  facet_rep_wrap(~study_period,
                 repeat.tick.labels = TRUE,
                 scales = "free_x") -> p_female_ss_bf21_rv_1min_TY_m

p_female_ss_bf21_rv_1min_TY_m

ggsave("figures/p_female_ss_bf21_rv_1min_TY_m.tif", p_female_ss_bf21_rv_1min_TY_m,
       dpi = 2000, units = "mm",
       width = 300, height = 160)

## 非交尾期  
fit_female_ss_bf21_rv_1min %>% 
  filter(str_detect(study_period, "nm")) %>% 
  mutate(study_period = str_replace_all(study_period, "nm","NMS")) %>% 
  ggplot(aes(x=date))+
  geom_line(aes(y = mean_prob),
            color = "grey36")+
  geom_ribbon(aes(ymin = lower_prob,ymax = upper_prob),alpha = 0.2)+
  geom_point(aes(y = prop_female, 
                 fill = TYIT, shape = TYIT, size = TYIT),
             alpha = 0.8)+
  scale_fill_manual(values = c("white","grey75","grey25", "grey30"),
                    labels = c("Both present",
                               expression(paste(italic("TY")," only")),
                               expression(paste(italic("IT")," only")),
                               "Both absent"))+
  scale_shape_manual(values = c(21, 22,25,4),
                     labels = c("Both present",
                                expression(paste(italic("TY")," only")),
                                expression(paste(italic("IT")," only")),
                                "Both absent"))+
  scale_size_manual(values = c(2.5,2.5,2,1.7),
                    labels = c("Both present",
                               expression(paste(italic("TY")," only")),
                               expression(paste(italic("IT")," only")),
                               "Both absent")) + 
  scale_x_date(breaks = seq(as_date("2018-10-01"),as_date("2022-03-29"),by = "7 days"),
               labels = date_format("%m/%d"))+
  theme_bw(base_size = 12)+
  theme(axis.text.x = element_text(angle = 45,
                                   hjust =0.5,
                                   vjust =0.5,
                                   size = 10,
                                   family = "Times New Roman"),
        text = element_text("Times New Roman"),
        strip.background = element_blank(),
        strip.text = element_text(hjust = 0),
        legend.text = element_text(hjust = 0),
        aspect.ratio = 0.5)+
  labs(y = "Proportion of present females",
       x = "",
       title = "B",
       fill = expression("Presence of males"),
       shape = expression("Presence of males"),
       size = expression("Presence of males")) +
  guides(fill = guide_legend(override.aes = list(size = 5)))+
  facet_rep_wrap(~study_period,
                 repeat.tick.labels = TRUE,
                 scales = "free_x") -> p_female_ss_bf21_rv_1min_TY_nm

p_female_ss_bf21_rv_1min_TY_nm

ggsave("figures/p_female_ss_bf21_rv_1min_TY_nm.tif", p_female_ss_bf21_rv_1min_TY_nm,
       dpi = 2000, units = "mm",
       width = 300, height = 160)
```
<br/>  

*TY*の有無で確認メス割合を比較したものを図示したのが以下である。　　
```{r}
draw_ss_p <- as_draws_df(draws_female_ss_bf21_rv_1min, .nchains = 4) %>% 
  select(contains("p[")) %>% 
  pivot_longer(everything(),
               names_to = "p",
               values_to = "post") %>% 
  drop_na() %>% 
  mutate(p2 = parse_number(p)) %>% 
  left_join(no_female_over0.5_bf21_1min %>% mutate(p2 = 1:n()), by = "p2")

n_days_TY <- nadrop_no_female_bf21_1min %>% 
  group_by(TY) %>% 
  summarise(N = n()) %>% 
  mutate(TY = as.factor(TY))

draw_ss_p %>% 
  group_by(TY) %>% 
  summarise(median = median(post),
            lower_hdi = bayestestR::hdi(post)[[2]],
            upper_hdi = bayestestR::hdi(post)[[3]]) %>% 
  mutate(TY = as.factor(TY)) -> post_female_ss_bf21_rv_1min_TY

nadrop_no_female_bf21_1min %>% 
  mutate(TY = as.factor(TY)) %>% 
  ggplot(aes(x = TY, y = prop_female))+
  geom_boxplot(width = 0.5,
               outlier.alpha = 0.5,
               fill = "white",
               linewidth = 1) +
  geom_point(data = post_female_ss_bf21_rv_1min_TY,
             aes(y = median),
             color = "grey65",size = 3) +
  geom_errorbar(data = post_female_ss_bf21_rv_1min_TY,
                aes(y = median, ymin = lower_hdi,ymax = upper_hdi),
                color = "grey65",size = 0.4,
                width = 0.2) +
  geom_text(data = n_days_TY, 
            aes(label = str_c("N == ",N), 
                y = 1.035, 
                family = "Arial"),
            parse = T,
            size = 3,
            family = "Times New Roman")+
  scale_x_discrete(labels = c("No","Yes"))+
  labs(y = "Proportion of present females",
       x = expression(paste(italic("TY"), " presence")),
       fill = "",
       title = "A") +
  theme_bw(base_size = 12) +
  guides(fill = "none")+
  theme(aspect.ratio = 1,
        text = element_text("Times New Roman")) -> p_female_ss_bf21_rv_1min_TY

ggsave("figures/p_female_ss_bf21_rv_1min_TY.png",p_female_ss_bf21_rv_1min_TY,
       dpi = 2000, units = "mm",
       width = 100, height = 100)
```

2021年以前のデータとMCMCサンプルを用いて*IT*についても同様の作図をする。  
```{r}
n_days_IT <- nadrop_no_female_bf21_1min %>% 
  filter(!(study_period %in% c("nm22","m21"))) %>% 
  group_by(IT) %>% 
  summarise(N = n()) %>% 
  mutate(IT = as.factor(IT))

draw_ss_p %>% 
  filter(!(study_period %in% c("nm22","m21"))) %>% 
  group_by(IT) %>% 
  summarise(median = median(post),
            lower_hdi = bayestestR::hdi(post)[[2]],
            upper_hdi = bayestestR::hdi(post)[[3]]) %>% 
  mutate(IT = as.factor(IT)) -> post_female_ss_bf21_rv_1min_IT

nadrop_no_female_bf21_1min %>% 
  filter(!(study_period %in% c("nm22","m21"))) %>% 
  mutate(IT = as.factor(IT)) %>% 
  ggplot(aes(x = IT, y = prop_female))+
  geom_boxplot(width = 0.5,
               outlier.alpha = 0.5,
               fill = "white",
               linewidth = 1) +
  geom_point(data = post_female_ss_bf21_rv_1min_IT,
             aes(y = median),
             color = "grey65",size = 3) +
  geom_errorbar(data = post_female_ss_bf21_rv_1min_IT,
                aes(y = median, ymin = lower_hdi,ymax = upper_hdi),
                color = "grey65",size = 0.4,
                width = 0.2) +
  geom_text(data = n_days_IT, 
            aes(label = str_c("N == ",N), 
                y = 1.035, 
                family = "Arial"),
            parse = T,
            size = 3,
            family = "Times New Roman")+
  scale_x_discrete(labels = c("No","Yes"))+
  labs(y = "Proportion of present females",
       x = expression(paste(italic("IT"), " presence")),
       fill = "",
       title = "B") +
  theme_bw(base_size = 12) +
  guides(fill = "none")+
  theme(aspect.ratio = 1,
        text = element_text("Times New Roman")) -> p_female_ss_bf21_rv_1min_IT

ggsave("figures/p_female_ss_bf21_rv_1min_IT.png",p_female_ss_bf21_rv_1min_IT,
       dpi = 2000, units = "mm",
       width = 100, height = 100)
```


```{r, fig.height = 4}
p_female_ss_bf21_rv_1min_TYIT <- p_female_ss_bf21_rv_1min_TY + p_female_ss_bf21_rv_1min_IT

p_female_ss_bf21_rv_1min_TYIT

ggsave("figures/p_female_ss_bf21_rv_1min_TYIT.tif",p_female_ss_bf21_rv_1min_TYIT,
       dpi = 2000, units = "mm",
       width = 200, height = 110)
```
