##### モデルの診断  
Rhatは小さく、収束に問題ないよう。    
```{r, fig.height = 4.5}
rhat_female_ss2 <- m_female_ss2 %>% 
  bayesplot::rhat()

data.frame(Rhat = rhat_female_ss2) %>% 
  ggplot(aes(x = Rhat))+
  geom_histogram(fill = "white",
                 color = "black")+
  theme_bw()+
  theme(aspect.ratio = 1)
```
<br/>  

有効サンプルサイズも少なくとも7000程度ある。  
```{r, fig.height = 4.5}
post_summary_female_ss2 <- m_female_ss2$summary(variables =
                                                     c("mu","p","phi","b","lp__","s_t",
                                                       "mu_err"),
                                                posterior::default_summary_measures(),
                                                lower = ~quantile(., 0.025, na.rm = TRUE),
                                                upper = ~quantile(., 0.975, na.rm = TRUE),
                                                posterior::default_convergence_measures())

post_summary_female_ss2 %>% 
  ggplot(aes(x = ess_bulk)) +
  geom_histogram(fill = "white",
                 color = "black")+
  theme_bw()+
  theme(aspect.ratio = 1)
```
<br/>  

残差の自己相関は消えている。  
```{r}
postmean_female_ss2 <- post_summary_female_ss2 %>% 
  filter(str_detect(variable, "p\\[")) %>% 
  bind_cols(no_female_over0.5_b2) %>% 
  mutate(resid = prop_female - mean) 

acf_female_ss2 <- acf(postmean_female_ss2$resid,
                         na.action = na.pass,
                         plot = F)

data.frame(Lag = acf_female_ss2$lag[,,1],
           acf = acf_female_ss2$acf[,,1]) %>% 
  ggplot(aes(x = Lag, y = acf))+
  geom_segment(aes(yend = 0, xend = Lag))+
  theme_bw(base_size = 16)+
  theme(aspect.ratio = 1,
        axis.title.y = element_text(family = "Arial"),
        axis.title.x = element_text(family = "Arial",
                                    size = 15),
        axis.text.x = element_text(family = "Arial"),
        axis.text.y = element_text(family = "Arial"))+
  labs(y = "Autocorrelation of residuals") -> p_acf_female_ss2  

p_acf_female_ss2

ggsave("figures/p_acf_female_ss2.png", p_acf_female_ss2,
       width = 100, height = 100, dpi = 600, units = "mm")
```
<br/>  

事後分布からの予測分布と実測値の分布を比較しても大きな乖離はない。   
```{r, fig.height = 4.5}
draws_female_ss2 <- m_female_ss2$draws() %>% 
  as_draws_df(nchains = 4)

## pの事後分布から100個のサンプルを抽出してシミュレート    
set.seed(123)
sample_n <- sample(1:nrow(draws_female_ss2), size = 1000,
                   replace = FALSE)

post_p_female_ss2 <- draws_female_ss2 %>% 
  select(starts_with("p")) %>% 
  select(-phi) %>% 
  select(any_of(obs_no2)) %>% 
  mutate(iter = 1:n())  %>% 
  pivot_longer(cols = starts_with("p"),
               values_to = "p") %>% 
  mutate(max_female = rep(nadrop_no_female2$max_female, times = nrow(draws_female_ss2))) %>% 
  mutate(phi = rep(draws_female_ss2$phi, each = nrow(nadrop_no_female2))) %>% 
  filter(iter %in% sample_n) %>% 
  mutate(pred = rbetabinom(nrow(.), size = max_female, prob = p, theta = phi))

## 事後予測値を事後平均からシミュレート
post_p_female_ss2 %>% 
  select(iter, name, pred) %>% 
  pivot_wider(names_from = iter, 
              values_from = pred) %>% 
  select(-name) %>% 
  bind_cols(nadrop_no_female2) %>% 
  select(1:1000, no_female) %>% 
  rename(y_actual = no_female) %>% 
  pivot_longer(everything(),
               names_to = "n_draw", 
               values_to = "post_pred") %>% 
  mutate(type = ifelse(str_detect(n_draw, "y_"),"y","y_pred")) -> post_pred_female_ss_long2

## 図示  
post_pred_female_ss_long2 %>% 
  ggplot(aes(x = post_pred))+
  geom_line(stat = "density",
            aes(group = n_draw,
                color = type,
                alpha = type))+
  scale_color_manual(values = c("blue4","lightblue"))+
  scale_alpha_discrete(range = c(1, 0.3))+
  theme_bw()+
  theme(aspect.ratio = 0.8)+
  labs(x = "", y = "")
```

##### 結果の確認  
結果は以下の通り。*TY*と*IT*がいる日は有意に確認メス数が多いことが分かった。  

```{r}
post_summary_female_ss2 %>% 
  filter(str_detect(variable, "b") | str_detect(variable, "^s_")|str_detect(variable, "phi"))

pd_female_ss2 <- p_direction(draws_female_ss2[,2:11])

post_summary_female_ss2 %>% 
  filter(str_detect(variable, "b")) %>% 
  select(1, 3,5,8,9,10, 12) %>% 
  mutate("95%CI" = str_c("[",sprintf("%.2f",`2.5%`),",",sprintf("%.2f",`97.5%`),"]")) %>% 
  mutate(PD = str_c(round(pd_female_ss2$pd*100,2),"%")) %>% 
  select(c(1,2,3,8,9), everything()) %>% 
  select(-6, -7) %>% 
  rename("Parameter" = 1,
         "Median" = 2,
         "MAD" = 3,
         "ESS" = 7) %>% 
  mutate(Parameter = str_replace_all(Parameter, c(
    "b\\[1\\]" = "TYの在否(vs 否)",
    "b\\[2\\]" = "ITの在否(vs 否)",
    "b\\[3\\]" = "2018年交尾期",
    "b\\[4\\]" = "2019年交尾期",
    "b\\[5\\]" = "2020年交尾期",
    "b\\[6\\]" = "2021年交尾期",
    "b\\[7\\]" = "2019年非交尾期",
    "b\\[8\\]" = "2020年非交尾期",
    "b\\[9\\]" = "2021年非交尾期",
    "b\\[10\\]" = "2022年非交尾期"))) %>% 
  rename("Explanatory variables"="Parameter") %>% 
  flextable() %>% 
  colformat_double(digits=2) %>% 
  autofit(add_w = 0.2) %>% 
  set_table_properties(layout="autofit",width = 1) %>% 
  font(part = "header", fontname = "Times New Roman") %>% 
  font(part = "body", j=2:7, fontname = "Times New Roman") %>% 
  font(part = "body", j=1, fontname = "Yu Gothic") %>% 
  bold(j=c(1,2,3,4,5),i = c(1,2),bold = TRUE) %>% 
  theme_zebra() %>% 
  align(j=2:7,part = "all",align = "center") -> table_female_ss2

table_female_ss2

# save_as_image(table_female_ss2, "tables/table_female_ss2.tiff",
#               res = 600)
```

*TY*の有無をコントロールすると、調査期間間の効果の違いはない。つまり、調査期間間のメス確認割合の違いは*TY*の有無に大きく影響されていたことが分かった。  
```{r}
draws_female_ss2 %>% 
  select(4:11) %>% 
  mutate(`m18 - m19` = `b[3]` - `b[4]`,
         `m18 - m20` = `b[3]` - `b[5]`,
         `m18 - m21` = `b[3]` - `b[6]`,
         `m18 - nm19` = `b[3]` - `b[7]`,
         `m18 - nm20` = `b[3]` - `b[8]`,
         `m18 - nm21` = `b[3]` - `b[9]`,
         `m18 - nm22` = `b[3]` - `b[10]`,
         `m19 - m20` = `b[4]` - `b[5]`,
         `m19 - m21` = `b[4]` - `b[6]`,
         `m19 - nm19` = `b[4]` - `b[7]`,
         `m19 - nm20` = `b[4]` - `b[8]`,
         `m19 - nm21` = `b[4]` - `b[9]`,
         `m19 - nm22` = `b[4]` - `b[10]`,
         `m20 - m21` = `b[5]` - `b[6]`,
         `m20 - nm19` = `b[5]` - `b[7]`,
         `m20 - nm20` = `b[5]` - `b[8]`,
         `m20 - nm21` = `b[5]` - `b[9]`,
         `m20 - nm22` = `b[5]` - `b[10]`,
         `m21 - nm19` = `b[6]` - `b[7]`,
         `m21 - nm20` = `b[6]` - `b[8]`,
         `m21 - nm21` = `b[6]` - `b[9]`,
         `m21 - nm22` = `b[6]` - `b[10]`,
         `nm19 - nm20` = `b[7]` - `b[8]`,
         `nm19 - nm21` = `b[7]` - `b[9]`,
         `nm19 - nm22` = `b[7]` - `b[10]`,
         `nm20 - nm21` = `b[8]` - `b[9]`,
         `nm20 - nm22` = `b[8]` - `b[10]`,
         `nm21 - nm22` = `b[9]` - `b[10]`) %>% 
  select(-c(1:9)) %>% 
  pivot_longer(everything(),
               names_to = "cat",
               values_to = "Diff") %>% 
  group_by(cat) %>% 
  summarise(mean = mean(Diff),
            upper = quantile(Diff, 0.975),
            lower = quantile(Diff, 0.025)) 
```

##### 結果の図示     
それでは、結果を図示する。まずは、時系列的に$p_t$の事後平均と95%確信区間を図示する。*TY*と*IT*の有無で点の色を変えている。交尾期と非交尾期は分けて図示する。      
```{r, height = 6}
fit_female_ss2 <- as_draws_df(draws_female_ss2, .nchains = 4) %>% 
  select(contains("p[")) %>% 
  pivot_longer(everything(),
               names_to = "p",
               values_to = "post") %>% 
  drop_na() %>% 
  group_by(p) %>% 
  summarise(mean_prob = median(post),
            lower_prob = quantile(post, 0.025),
            upper_prob = quantile(post, 0.975)) %>% 
  ungroup() %>% 
  mutate(p2 = as.numeric(str_replace_all(p, c("p\\[" = "","\\]" = "")))) %>% 
  arrange(p2) %>% 
  bind_cols(nadrop_no_female2) %>% 
  mutate(TY = as.factor(TY),
         IT = as.factor(IT)) %>% 
  mutate(TY = fct_relevel(TY, "1", "0"),
         IT = fct_relevel(IT, "1", "0")) %>% 
  mutate(TYIT = ifelse(TY == "1" & IT == "1", "Both confirmed",
                       ifelse(TY == "1" & IT == "0", "TY only",
                              ifelse(IT == "1"& TY == "0", "IT only", "Both absent")))) %>% 
  mutate(TYIT = fct_relevel(TYIT, "Both confirmed", "TY only", "IT only"))
  
## 交尾期  
fit_female_ss2 %>% 
  filter(!str_detect(study_period, "nm")) %>% 
  ggplot(aes(x=date))+
  geom_line(aes(y = mean_prob),
            color = "grey36")+
  geombbon(aes(ymin = lower_prob,ymax = upper_prob),alpha = 0.2)+
  geom_point(aes(y = prop_female, 
                 fill = TYIT, shape = TYIT, size = TYIT),
             alpha = 0.8)+
  scale_fill_manual(values = c("white","grey75","grey25", "grey30"),
                    labels = c("Both confirmed",
                               expression(paste(italic("TY")," only")),
                               expression(paste(italic("IT")," only")),
                               "Both absent"))+
  scale_shape_manual(values = c(21, 22,25,4),
                     labels = c("Both confirmed",
                               expression(paste(italic("TY")," only")),
                               expression(paste(italic("IT")," only")),
                               "Both absent"))+
  scale_size_manual(values = c(2.5,2.5,2,1.7),
                    labels = c("Both confirmed",
                               expression(paste(italic("TY")," only")),
                               expression(paste(italic("IT")," only")),
                               "Both absent")) + 
  scale_x_date(breaks = seq(as_date("2018-10-01"),as_date("2022-03-29"),by = "7 days"),
               labels = date_format("%m/%d"))+
  theme_bw(base_size = 18)+
  theme(axis.text.x = element_text(angle = 45,
                                   hjust =0.5,
                                   vjust =0.5,
                                   size = 10,
                                   family = "Times New Roman"),
        axis.title = element_text(family = "Times New Roman"),
        axis.text.y = element_text(family = "Times New Roman"),
        strip.background = element_blank(),
        strip.text = element_text(hjust = 0,
                                  family = "Times New Roman"),
        legend.text = element_text(hjust = 0,
                                   family = "Times New Roman"),
        legend.title = element_text(size = 15,
                                    family = "Times New Roman"),
        aspect.ratio = 0.5)+
  labs(y = "Proportion of comfirmed females",
         x = "",
         fill = expression("Confirmation of males"),
         shape = expression("Confirmation of males"),
         size = expression("Confirmation of males")) +
  guides(fill = guide_legend(override.aes = list(size = 5)))+
  facet_rep_wrap(~study_period,
                 repeat.tick.labels = TRUE,
                 scales = "free_x") -> p_female_ss2_TY_m

p_female_ss2_TY_m

# ggsave("figures/p_female_ss2_TY_m.png",p_female_ss2_TY_m,
#        dpi = 600, units = "mm",
#        width = 400, height = 180)

## 非交尾期  
fit_female_ss2 %>% 
  filter(str_detect(study_period, "nm")) %>% 
  ggplot(aes(x=date))+
  geom_line(aes(y = mean_prob),
            color = "grey36")+
  geombbon(aes(ymin = lower_prob,ymax = upper_prob),alpha = 0.2)+
  geom_point(aes(y = prop_female, 
                 fill = TYIT, shape = TYIT, size = TYIT),
             alpha = 0.8)+
  scale_fill_manual(values = c("white","grey75","grey25", "grey30"),
                    labels = c("Both confirmed",
                               expression(paste(italic("TY")," only")),
                               expression(paste(italic("IT")," only")),
                               "Both absent"))+
  scale_shape_manual(values = c(21, 22,25,4),
                     labels = c("Both confirmed",
                               expression(paste(italic("TY")," only")),
                               expression(paste(italic("IT")," only")),
                               "Both absent"))+
  scale_size_manual(values = c(2.5,2.5,2,1.7),
                    labels = c("Both confirmed",
                               expression(paste(italic("TY")," only")),
                               expression(paste(italic("IT")," only")),
                               "Both absent")) + 
  scale_x_date(breaks = seq(as_date("2018-10-01"),as_date("2022-03-29"),by = "5 days"),
               labels = date_format("%m/%d"))+
  scale_y_continuous(breaks = seq(0.2,1,0.2))+
  theme_bw(base_size = 18)+
  theme(axis.text.x = element_text(angle = 45,
                                   hjust =0.5,
                                   vjust =0.5,
                                   size = 10,
                                   family = "Times New Roman"),
        axis.title = element_text(family = "Times New Roman"),
        axis.text.y = element_text(family = "Times New Roman"),
        strip.background = element_blank(),
        strip.text = element_text(hjust = 0,
                                  family = "Times New Roman"),
        legend.text = element_text(hjust = 0,
                                   family = "Times New Roman"),
        legend.title = element_text(size = 15,
                                    family = "Times New Roman"),
        aspect.ratio = 0.5)+
    labs(y = "Proportion of comfirmed females",
         x = "",
         fill = expression("Confirmation of males"),
         shape = expression("Confirmation of males"),
         size = expression("Confirmation of males")) +
    guides(fill = guide_legend(override.aes = list(size = 5)))+
    facet_rep_wrap(~study_period,
                 repeat.tick.labels = TRUE,
                 scales = "free_x") +
    facetted_pos_scales(x = list(
                study_period == "nm20" ~ scale_x_date(breaks = seq(as_date("2020-03-12"),
                                                      as_date("2020-03-29"),
                                                     by = "1 days"),
                                          labels = date_format("%m/%d")))) -> p_female_ss2_TY_nm

p_female_ss2_TY_nm

# ggsave("figures/p_female_ss2_TY_nm.png",p_female_ss2_TY_nm,
#        dpi = 600, units = "mm",
#        width = 400, height = 180)
```
<br/>  

*TY*の有無で確認メス割合を比較したものを図示したのが以下である。　　
```{r}
draw_ss2_p <- as_draws_df(draws_female_ss2, .nchains = 4) %>% 
  select(contains("p[")) %>% 
  pivot_longer(everything(),
               names_to = "p",
               values_to = "post") %>% 
  drop_na() %>% 
  mutate(p2 = as.numeric(str_replace_all(p, c("p\\[" = "","\\]" = "")))) %>% 
  left_join(no_female_over0.5_b2 %>% mutate(p2 = 1:n()), by = "p2")

n_days_TY <- nadrop_no_female2 %>% 
  group_by(TY) %>% 
  summarise(N = n()) %>% 
  mutate(TY = as.factor(TY))

draw_ss2_p %>% 
  group_by(TY) %>% 
  summarise(median_prob = median(post),
            lower_prob = quantile(post, 0.025),
            upper_prob = quantile(post, 0.975)) %>% 
  mutate(TY = as.factor(TY)) -> post_female_ss2_TY

nadrop_no_female2 %>% 
  mutate(TY = as.factor(TY)) %>% 
  ggplot(aes(x = TY, y = prop_female))+
  geom_violin(bw = 0.04,
              fill = "grey65")+
  geom_boxplot(width = 0.2,
               outlier.alpha = 0,
               fill = "grey65",
               size = 1,
               linewidth = 0.9) +
  stat_boxplot(geom='errorbar',width=0.1,lwd= 1,
               color = "grey23")+
  geom_pointrange(data = post_female_ss2_TY,
                aes(y = median_prob, ymin = lower_prob,ymax = upper_prob),
                  color = "grey85",size = 0.3,
                linetype = "dashed")+
  geom_errorbar(data = post_female_ss2_TY,
                aes(y = median_prob, ymin = lower_prob,ymax = upper_prob),
                color = "grey85",width = 0.1,size=0.3,
                linetype = "dashed")+
  geom_text(data = n_days_TY, 
                  aes(label = str_c("N == ",N), 
                  y = 1.035, 
                  family = "Arial"),
                  parse = T,
            size = 4,
            family = "Times New Roman")+
  scale_x_discrete(labels = c("No","Yes"))+
  labs(y = "Proportion of comfirmed females",
       x = expression(paste(italic("TY"), " confirmed")),
       fill = "") +
  theme_bw(base_size = 18) +
  guides(fill = "none")+
  theme(aspect.ratio = 1,
        axis.text = element_text(family = "Times New Roman"),
        axis.title.y = element_text(family = "Times New Roman",
                                    size = 14),
        axis.title.x = element_text(family = "Times New Roman")) -> p_female_ss2_TY

# ggsave("figures/p_female_ss2_TY.png",p_female_ss2_TY,
#         dpi = 600, units = "mm",
#         width = 100, height = 100)
```

2021年以前のデータとMCMCサンプルを用いて*IT*についても同様の作図をする。  
```{r}
draw_ss2_p %>% 
  filter(!(study_period %in% c("nm22","m21"))) %>% 
  group_by(IT) %>% 
  summarise(median_prob = median(post),
            lower_prob = quantile(post, 0.025),
            upper_prob = quantile(post, 0.975)) %>% 
  mutate(IT = as.factor(IT)) -> post_female_ss2_IT

n_days_IT <- nadrop_no_female2 %>% 
  filter(!(study_period %in% c("nm22","m21"))) %>% 
  group_by(IT) %>% 
  summarise(N = n()) %>% 
  mutate(IT = as.factor(IT))

nadrop_no_female2 %>% 
  filter(!(study_period %in% c("nm22","m21"))) %>% 
  mutate(IT = as.factor(IT)) %>% 
  ggplot(aes(x = IT, y = prop_female))+
  geom_violin(bw = 0.045,
              fill = "grey65")+
  geom_boxplot(width = 0.2,
               outlier.alpha = 0,
               fill = "grey65",
               size = 1,
               linewidth = 0.9) +
  stat_boxplot(geom='errorbar',width=0.1,lwd= 1,
               color = "grey23")+
  geom_pointrange(data = post_female_ss2_IT,
                aes(y = median_prob, ymin = lower_prob,ymax = upper_prob),
                  color = "grey85",size = 0.3,
                linetype = "dashed")+
  geom_errorbar(data = post_female_ss2_IT,
                aes(y = median_prob, ymin = lower_prob,ymax = upper_prob),
                color = "grey85",width = 0.1,size=0.3,
                linetype = "dashed")+
  geom_text(data = n_days_IT, 
                  aes(label = str_c("N == ",N), 
                  y = 1.035, 
                  family = "Arial"),
                  parse = T,
            size = 4,
            family = "Times New Roman")+
  scale_x_discrete(labels = c("No","Yes"))+
  labs(y = "Proportion of comfirmed females",
       x = expression(paste(italic("IT"), " confirmed")),
       fill = "") +
  theme_bw(base_size = 18) +
  guides(fill = "none")+
  theme(aspect.ratio = 1,
        axis.text = element_text(family = "Times New Roman"),
        axis.title.y = element_text(family = "Times New Roman",
                                    size = 14),
        axis.title.x = element_text(family = "Times New Roman")) -> p_female_ss2_IT

# ggsave("figures/p_female_ss2_IT.png",p_female_ss2_IT,
#         dpi = 600, units = "mm",
#         width = 100, height = 100)
```

```{r, fig.height = 4}
p_female_ss2_TY + p_female_ss2_IT
```

## DHARMaでのチェック  
```{r}
draws_female_ss_p <-  draws_female_ss2 %>%
  select(phi) %>% 
  summarise(mean(phi))
  select(starts_with("p")) %>%
  select(-phi) %>%
  select(any_of(obs_no2))

draws_female_ss_m_p2 <-  draws_female_ss_p %>%
  mutate(iter = 1:n()) %>%
  pivot_longer(cols = starts_with("p"),
               values_to = "p") %>%
  mutate(max_female = rep(nadrop_no_female2$max_female, times = 20000)) %>%
  mutate(phi = rep(draws_female_ss2_ri$phi, each = nrow(nadrop_no_female2)))

pred_sim <- draws_female_ss_m_p2 %>%
  mutate(pred = rbetabinom(nrow(.), size = max_female, prob = p, theta = phi)) %>%
  select(iter, name, pred) %>%
  pivot_wider(names_from = name,
              values_from = pred) %>%
  select(-iter)

model.check_m <- createDHARMa(
  simulatedResponse = t(pred_sim),
  observedResponse = nadrop_no_female2$no_female,
  fittedPredictedResponse = apply(t(pred_sim),1, median),
  integerResponse = TRUE)

plot(model.check_m)
```


